【裁判字號】    95,上更(一),890
【裁判日期】    980115
【裁判案由】    詐欺等
【裁判全文】
臺灣高等法院刑事判決             95年度上更(一)字第890號
    上  訴  人
    即  被  告  丁○○
    選任辯護人  舒正本律師
                游孟輝律師
    上  訴  人
    即  被  告  己○○
    選任辯護人  舒正本律師
    上  訴  人
    即  被  告  丑○○
    選任辯護人  舒正本律師
    上  訴  人
    即  被  告  辰○○原名蔡秀.
    選任辯護人  景玉鳳律師
                林哲健律師
                沈建宏律師
    上  訴  人
    即  被  告  寅○○
    選任辯護人  景玉鳳律師
                林哲健律師
                沈建宏律師
    上  訴  人
    即  被  告  巳○○
    選任辯護人  陳景新律師
    上  訴  人
    即  被  告  壬○○原名莊志.
    義務辯護人  扶助律師謝新平
    上  訴  人
    即  被  告  辛○○
    義務辯護人  扶助律師謝新平律師
    上  訴  人
    即  被  告  子○○
    選任辯護人  林宜君律師
    上  訴  人
    即  被  告  丙○○
上列上訴人因詐欺等案件，不服臺灣士林地方法院88年度訴字第
85號，中華民國92年7月24日第一審判決（起訴案號： 臺灣士林
地方法院檢察署87年度偵字第9094號、第10046號、第10660號、
第11498號、第11499號、第11744號、第11206號、第1128 4號、
第11723號、88年度偵字第595號、第714號、第715號、 第764號
；移送併案審理案號：如附表二十所示），提起上訴，判決後，
經最高法院發回更審，本院判決如下：
    主  文
原判決關於丁○○、己○○、丑○○、辰○○ (原名蔡秀婷) 、
寅○○、巳○○、壬○○（原名莊志豐）、辛○○、子○○、丙○○部分均撤銷。
己○○共同以犯詐欺罪為常業，處有期徒刑壹年陸月，減為有期
徒刑玖月，如附表十九所示之物均沒收。
丑○○共同以犯詐欺罪為常業，處有期徒刑壹年陸月，減為有期
徒刑玖月，緩刑伍年，如附表十九所示之物均沒收。
辰○○、辛○○、巳○○、壬○○共同以犯詐欺罪為常業，各處
有期徒刑壹年肆月，均減為有期徒刑捌月，均緩刑肆年，如附表
十九所示之物均沒收。
子○○幫助以犯詐欺罪為常業，各處有期徒刑捌月，均減為有期
徒刑肆月，緩刑參年。附表一林永裕、劉煥慶身份證上子○○相
片各壹枚均沒收。
丙○○幫助以犯詐欺罪為常業，各處有期徒刑捌月，均減為有期
徒刑肆月，緩刑參年。
丁○○、寅○○被訴常業詐欺、行使偽造私文書罪部分均無罪；
被訴洗錢罪部分均免訴。
    事  實
一、戊○○（男，民國○○年○月○日生，經原審審理中） 自87年4
    月29日起，先後與癸○○（參與時間自87年6月間起至同年1
    0月22日為警查獲止，業經原審另案判刑2年， 緩刑5年確定
    ）、黃朝盟（參與時間自87年8月中旬起至同年9月24日為警
    查獲止，另案由臺灣臺中地院併案審理）、己○○（戊○○
    之弟， 參與時間自97年4月29日起至同年7月2日為警查獲止
    ）、丑○○（己○○之妻， 參與時間自97年5月中旬起至同
    年7 月2日為警查獲止）、李明期（戊○○之弟， 參與時間
    自97 年4月29日起至同年10月20日為警查獲止）、辰○○（
    原名蔡秀婷，戊○○之外甥女， 參與時間自87年5月26日起
    至同年7月2日止）、庚○○ ( 參與時間自97年4月29日起至
    同年7月2日為警查獲止)、巳○○ (87年9月18日至同月25日
    ) 、壬○○（原名莊志豐， 參與時間自97年10月1日起約至
    同月10日止）、乙○○ (參與時間自87年10月中旬起至同年
    11月27日為警查獲止)、辛○○ ( 參與時間自87年10月下旬
    起至同年11 月27日為警查獲止)、王永為（ 業經本院判刑2
    年6月確定， 參與時間自87年4月29日起至同年9月24日為警
    查獲止）、李金龍 (87年8月間起87年10月20日為警查獲止)
    、甲○○（87 年8月底起至87年12月17日為警查獲止，後二
    人均經原審判處有期徒刑4年，併科罰金新臺幣1百萬元確定
    ），及其他尚有不詳姓名之人數人（共約70人）組織詐騙集
    團，渠等階段性的，在相同犯罪時間內者，均共同意圖為自
    己不法之所有，謀議以詐術使人交付財物，並恃以為生，及
    基於行使偽造私文書、偽造特種文書之概括犯意聯絡，以戊○○為首，成員分為領款、帳戶及接電話三組（間有成員兼
    任二種以上工作），彼此間互以假名欺騙對方，以免對方被
    逮累及自己；且彼此間交付任務均以電話聯絡，因此共犯之
    間甚至沒見過面。由李明期、李金龍、甲○○、王永為、黃
    朝盟、巳○○、壬○○、辛○○、乙○○、癸○○及其他不
    詳姓名之人負責取得行騙時所用之匯入款項帳戶；由戊○○
    、李金龍、己○○、辰○○、庚○○、甲○○、乙○○及其
    他不詳姓名之男女數十人，分成10組（每組2至3人）以上，
    在數個據點分別接聽電話，接電話者分為數個層級，被害人
    上當後，旋由第二層級以後接電話之人，再以各種理由繼續
    詐騙被害人；由丑○○、李明期、乙○○、辛○○及其他不
    詳姓名之人分成數組，分在數個據點負責領錢，該集團為進
    行詐欺及逃避追緝。期間基於行使偽造私文書、偽造特種文
    書之概括犯意聯絡，連續為下列行為：
  (一)於不詳時間，由甲○○、黃朝盟、巳○○、乙○○、辛○○
    、王永為、李金龍提供自己之照片，由戊○○、癸○○、乙○○在不詳處所將之分別換貼在林漢洲、余忠旺、邱正義、
    蔡進德、Ｚ○○、黃國財、楊治民、廖松義、黃文、吳宣萱
    、劉美雲、王淑麗、陸淑貞、林永裕、劉煥慶、劉敏雄、劉
    清華、林忠信之身分證上，及陳敏惠、丙○○之駕駛執照上
    ，以變、偽造該等人之身分證、駕駛執照，足以生損害上揭
    被冒用者之人、戶政機關、監理機關管理之正確性及公眾對
    國民身分證及駕照持有人人別之信賴利益（各別提供照片之
    人、偽變造行為人、被偽造證件種類、原持有人，均詳如附
    表一所示）。
  (二)於不詳時間，先由不詳姓名之人偽刻印章，再推由甲○○、
    巳○○、乙○○分別冒用林漢洲、黃煥在、李士珍、林明燕
    、吳宣瑄名義，在每紙電話申請書上分別偽造被冒用人印文
    印文2枚，以偽造電話申請書私文書各1紙，旋連同變造之證
    件提出中華電信公司、臺灣大哥大電信公司行使申辦租用電
    話門號，致使中華電信公司、臺灣大哥大電信公司行使承辦
    人員陷於錯誤，核發交付如附表二之一所示之市內電話及行
    動電話門號予戊○○等人刊登行騙廣告之用，並將申請之電
    話由王永為或不知情之蘇茂安、蔡承智拉線後轉接至彼等所
    使用之數十支民營行動電話，足以生損害於被冒用姓名之人
    ，及核准之中華電信公司，臺灣大哥大電信公司對於電話門
    號管理之正確性（各別被冒用姓名、偽造私文書之被害人、
    行使偽造私文書之行為人、申請取得之電話門號，均詳如附
    表二之一所示）。
  (三)於如附表三之一所示之時間，由王永為、癸○○、辛○○、
    乙○○、李金龍、甲○○及集團內不詳姓名之人，分別冒用
    姓名至金融機構，在個人活期儲蓄存款帳戶（下稱活儲帳戶
    ）之約定書（其上包括金融卡申請書）、印鑑卡、存摺上分
    別偽造被害人之印文四枚，以偽造個人活期儲蓄存款帳戶約
    定書、印鑑卡私文書，並持以向該金融機構行使，使各該金
    融機構承辦人員陷於錯誤，核發活儲帳戶存摺及金融卡與其
    使用，均足以生損害於附表三之一所示本人與如附表三之一
    所示之金融機構對於客戶帳務資料管理之正確性及公眾金融
    交易之秩序，並以此方式供被害人轉帳匯款及洗錢管道之用
    （各別被冒用姓名、偽造私文書之被害人、核發之金融機構
    、申請取得之帳戶號碼、申請開戶之時間、行使偽造私文書
    申請開戶之行為人，均詳如附表三之一所示）。
三、該集團並在各種報紙全國版上刊登「政府立案、美商財團信
    用貸款，新台幣（下同）三百萬內，免押免保，在本財團等
    九分鐘，保證辦成放款」及「專辦銀行信貸，三十至二百萬
    內，免押免保，在本銀行等二十分鐘，絕對辦成放款」之廣
    告（詳如卷內剪報資料）。俟擬借款之人打附表二之電話前
    來詢問時，接電話之辰○○等人，即佯稱借款需繳貸款金額
    百分之5之律師公證費、代書費， 要求客人先將錢匯入附表
    三所示之帳戶內，客人匯入第一筆款項後，再打電話聯絡時
    ，則由第二層次以後接電話之人，繼續以各種理由詐騙被害
    人，以致部分擬借款之人，繼續匯款數次至附表三之戶頭內
    ，被害人上當後，戊○○即聯絡各提款組之人，持金融卡至
    郵局或金融機關將被害人匯入之金錢領走，彙整後再依據戊○○之通知，將贓款轉匯給戊○○分配（接電話者與戊○○
    按三七分帳、提供帳戶者，由戊○○以每本5千至1萬元支付
    報酬）。該詐騙集團於同一時間內，另以事實上並不存在之
    「股神投資顧問公司」、「主力投資顧問公司」、「外資投
    資顧問公司」之名義，在報紙全國版上，或在第四台打廣告
    ，佯稱只要加入其社員，可介紹股票明牌，保證月賺數倍之
    利潤，如有看到廣告而打電話前來詢問者，接電話之騙徒即
    騙被害人說保證獲利，惟加入須繳3至6萬元不等之會員費，
    會員可向公司索取中文呼叫器1個， 該公司將利用中文呼叫
    器隨時告知會員應購買何種股票，戊○○並以昨日漲停板之
    股票顯示在中文呼叫器上，使受騙者信以為真。附表四所列
    李榮玉等人（被害人遍及全省，無法統計，附表四所列僅是
    已知之部分而已）不疑有詐，或為借錢或為加入股神、主力
    投資公司為會員，依約將錢匯入附表三之帳戶內（附表三之
    帳戶，有些已經使用，有些尚未使用即被查扣），每人被騙
    之金額1至50萬元不等，戊○○等犯罪集團成員恃此為生 。
    嗣因借款人及會員未借到款或依中文呼叫器之資訊購買股票
    而賠錢累累，被害人要求退款時，該集團則將電話切掉且避
    不見面，被害人始知受騙而紛紛報警究辦，該集團總計詐得
    金額約為1千5百26萬6千9百元。
四、子○○明知其女友辛○○之詐欺犯罪集團擬進行詐欺而需收
    購金融機構存摺，以供詐騙他人財物之用，竟基於與辛○○
    共同行使偽造私文書、變造特種文書，及幫助戊○○等犯罪
    集團常業詐欺之犯意， 除提供自己所有於97年11月2日開立
    於中和郵局郵政劃撥儲金帳號予辛○○等人使用，並將於不
    詳時地所取得林永裕、劉煥慶所遺失的身份證上照片換貼為
    子○○照片後，復向台灣中小企銀中山分行辦理開戶，將該
    帳戶交付辛○○之詐欺集團使用，足生損害於王永裕、劉煥
    慶。
五、丙○○明知王永為擬進行詐欺而收購金融機構存摺，其預見
    提供帳戶予他人，可能係供掩飾或隱匿因自己或他人重大犯
    罪所得財物之用，然其等竟貪圖不法利益，猶基於幫助常業
    詐欺之犯意，於97年7、8月間至郵局或金融機關開戶後，將
    如附表三編號1、3、5、11，共4個帳戶， 以每本5千元之價
    格出賣予王永為，並將存摺、提款卡及印章交給王永為。嗣
    由王永為輾轉提供給戊○○詐欺集團使用，旋丙○○之前開
    帳戶即於戊○○等犯罪集團為常業詐欺時，供作被害人受騙
    而匯入款項之用，殆經被害人報警查獲戊○○詐騙集團並循
    線偵悉上情。
六、嗣：
  (一)於87年7月2日中午11時許，丑○○持藍俞針金融卡至新莊市
    民安郵局提款時，為埋伏之員警察當場查獲；旋引導警員至
    新莊市○○街369巷1號5樓住處搜索， 起獲如附表五之證物
    ；再至三重市○○路○段380號9樓之6寅○○處搜索，起獲附
    表六之證物；又至三重市○○路○段380號8樓之6辰○○住處
    搜索，起獲如附表七之證物；又至板橋市○○街一巷8號6樓
    庚○○住處搜索，起獲如附表八之證物。
  (二)於87年9月24日19時許，台北市保安大隊員警， 在台北市○○○路與延平北路交岔口臨檢時，發現王永為、黃朝盟行跡
    可疑，上前盤查，始發覺彼等2人涉有共同詐欺， 並在其身
    上及車上，扣得如附表十、十一之證物。經由王永為之供述
    ，又在銀寶賓館查獲巳○○，並扣得如附表十二之證物。復
    由王永為之協助逮捕巳○○，又於10月22日下午，在台北市
    ○○○路一段華大飯店前捕獲癸○○。
  (三)於87年10月20日下午，由李明期夥同李金龍持偽造之劉敏雄
    、劉清華身分證在土地銀行西三重分行開立帳戶時，行跡可
    疑，經人報警捕獲，並扣得附表十三之證物。
  (四)於87年11月16日，經警至劉元龍（經原審以幫助洗錢罪，判
    處有期徒刑3月，緩刑3年確定）之住處搜索時，扣得如附表
    十四之證物。
  (五)於87年11月27日，經警循線在台北市中山區○○○路○段54
    號10樓之1內，捕獲乙○○、辛○○2人，並扣得如附表十五
    之證物。嗣至乙○○北投區○○街之住處搜索，扣得附表十
    六之證物。
  (六)復因乙○○之供述，於87年12月17日下午，經警在台北市○○路24號10樓查獲甲○○，並扣得如附表十七之證物；而破
    獲戊○○集團。
七、案經台北市政府警察局中正一分局、信義分局、台北縣警察
    局三重分局移送台灣士林地方法院檢察署檢察官偵查暨該檢
    察官自動檢舉偵查起訴及移送併案審理。
    理  由
壹、程序方面：
一、證據能力部分：按修正後刑事訴訟法施行法第7條之3規定：
    「中華民國92年1月14日修正通過之刑事訴訟法施行前， 已
    繫屬於各級法院之案件，其以後之訴訟程序，應依修正刑事
    訴訟法終結之。但修正刑事訴訟法施行前已依法定程序進行
    之訴訟程序，其效力不受影響」。92年1月14日修正、同年2
    月6日公布之刑事訴訟法，業於同年9月1日施行， 本案係於
    92年8月25日繫屬於原審法院，依前揭規定， 對於提起上訴
    之案件，於修正刑事訴訟法施行前原審就可得為證據之證據
    ，已依法定程序調查者，其效力不受影響，自仍得為證據。
二、按被告以外之人（包括證人、鑑定人、告訴人、被害人及共
    同被告等）於審判外之言詞或書面陳述，除法律有規定者外
    ，不得作為證據，刑事訴訟法第159條第1項固定有明文。然
    被告以外之人於偵查中向檢察官所為之陳述，除顯有不可信
    之情況外，得為證據；被告以外之人於審判外之陳述，雖不
    符同法第159條之1至之4之規定， 而經當事人於審判程序同
    意作為證據，法院審酌該言詞陳述或書面陳述作成時之情況
    ，認為適當者，亦得為證據；又當事人、代理人或辯護人於
    法院調查證據時，知有第159條第1項不得為證據之情形，而
    未於言詞辯論終結前聲明異議者，視為有前項之同意，同法
    第159條之1第2項、第159條之5亦分別定有明文。 而刑事訴
    訟法第159條之5的立法意旨在於傳聞證據未經當事人之反對
    詰問予以核實，原則上先予排除。惟若當事人已放棄反對詰
    問權，於審判程序中表明同意該等傳聞證據可作為證據；或
    於言詞辯論終結前未聲明異議，基於尊重當事人對傳聞證據
    之處分權，及證據資料愈豐富，愈有助於真實發見之理念，
    上開傳聞證據亦均得資為證據，經查，本件關於證人乙○○
    、陶曉雯、傅桂鳳、鄒中燕等人於警詢、偵查中所為之陳述
    ，固均係被告以外之人於審判外所為之言詞陳述，然經原審
    及本院前審就上開證人之警詢筆錄逐一提示並告以要旨，被
    告及辯護人均不爭執其證拋能力，本院審酌上開證人言詞陳
    述作成時之情況，並無違法取供情形或其他程序上之瑕疵，
    認引用其等警詢中之陳述作為證據應屬適當，是依刑事訴訟
    法第159條之5之規定，自具證據能力。被告子○○辯護人於
    發回更審後，復再爭執上開證人之證詞之證據能力，並無理
    由，先予敘明。
貳、被告己○○、丑○○、辰○○、巳○○、壬○○（原名莊志
    豐）、辛○○、子○○、丙○○有罪部分：
一、戊○○詐欺集團之認定：
    (一)原審同案被告李金龍在警訊及原審調查中已迭次坦承替戊○○收集帳戶，並利用偽造之劉敏雄、劉清華身分證去開
      立帳戶供戊○○使用（見偵字第23262卷第7頁至第9頁 、
      88年訴字第85號卷(一)第163 頁至第164頁、卷(三)第15頁 、
      卷(四)第11頁）。
    (二)原審同案被告甲○○亦迭次坦承於87年8月間，提供6張照
      片給戊○○，由戊○○為伊偽造林漢洲、余忠旺、邱正義
      、蔡進德、Ｚ○○、黃國財6張身分證， 伊利用偽造之林
      漢洲、邱正義、蔡進德、Ｚ○○、黃國財身分證，去銀行
      開立十多個戶頭供戊○○使用及利用林漢洲之名義，申請
      電話供戊○○使用之事實（見偵字第9094號勘驗筆錄第95
      頁至第98頁、偵字第9094號卷(十一)警訊筆錄第120頁至第122
      頁、偵字第11744號卷警訊筆錄第5頁至第7頁、 偵查筆錄
      第29頁第第35頁、 88年訴字第85號卷(一)88年1月22日訊問
      筆錄第5頁第7頁、88年7月8日訊問筆錄第200頁、 卷(二)91
      年9月23日訊問筆錄第8頁至第9頁、 卷(四)92年6月9日訊問
      筆錄第10頁、第48頁）。
    (三)原審同案被告戊○○、另案被告共犯癸○○等分別僱用被
      告王永為、李金龍、甲○○、巳○○、辛○○、子○○、
      乙○○、李明期、丙○○、壬○○、丁○○、辰○○、寅
      ○○、庚○○、己○○、丑○○等人，分別擔任收購帳戶
      、接聽客戶電話工作及提領現款（詳如後述），向附表四
      所示被害人詐稱需繳保證金、手續費、代書費、投資款等
      名目款項，利用附表三所示之帳戶，要求貸款客戶或被害
      人將保證金、手續費、投資款等款項匯入附表三所示帳戶
      內，得手後再由前開被告負責領款之人將附表三所示帳戶
      款項，提領出來或轉至被告丁○○所設之銀行帳戶中等情
      ，業據如附表四所示之被害人於警訊時指證述甚詳，及被
      害人Ｒ○○、Ｘ○○、ｄ○○、戌○○、ｈ○○、午○○
      、Ｇ○○、林柄丞、Ｐ○○、Ｈ○○、Ｍ○○、ｃ○○、
      Ｃ○○、ｋ○○、酉○○、Ａ○○、Ｗ○○、Ｓ○○、李
      瑞宏、Ｆ○○、郭璟鋒、Ｂ○○、玄○○、未○○、Ｌ○○○、天○○、Ｅ○○、ａ○○、ｊ○○、宇○○、Ｎ○○、ｅ○○、Ｉ○○、陳昭、周健、Ｏ○○、宙○○、地
      ○○、ｇ○○、Ｕ○○、Ｑ○○、Ｊ○○、ｉ○○、胡淦
      盛、ｆ○○、Ｙ○○、黃○○、亥○○、Ｔ○○、ｂ○○
      、Ｄ○○、Ｋ○○等人在原審到庭結證屬實；並有如附表
      四所示之被害人匯款單據、如附表三所示銀行郵局函覆之
      對帳單、往來明細表附卷，及如附表五至附表十七之證物
      扣案可資佐證。
    (四)按被告以外之人於審判外之陳述，雖不符刑事訴訟法第15
      9條之1至同法第159條之4之規定，而經當事人於審判程序
      同意作為證據，法院審酌該言詞陳述或書面陳述作成時之
      情況，認為適當者，亦得為證據；當事人、代理人或辯護
      人於法院調查證據時，知有第159條第1項不得為證據之情
      形，而未於言詞辯論終結前聲明異議者，視為有前項之同
      意，刑事訴訟法第159條之5第1項定有明文。本件原審同
      案被告李金龍、甲○○在警訊之供述，及如附表四所示之
      被害人於警訊時之指證，對本案被告而言，雖均屬被告以
      外之人於審判外之言詞陳述；原審同案被告李金龍、甲○○在原法院之陳述，雖未經以證人之身分命其具結而進行
      交互詰問；然被告等在本院審理中並未對該等供詞之證據
      能力聲明異議（見本院前審94年6月16日審判筆錄）； 本
      院審酌該等言詞陳述作成時，並無證明力明顯過低或證據
      係違法取得等情況，依上揭規定，前開言詞陳述自得為證
      據。
    (五)綜上各節相互勾稽，原審同案被告戊○○、另案被告癸○○等分別僱用被告王永為等人，係在成立一詐欺犯罪集團
      ，已可認定。
二、被告己○○犯罪事實部分：
    訊之被告己○○矢口否認有參與詐欺情事，在原審辯稱：伊
    從未拿ＳＩＭ卡給庚○○，伊未請庚○○幫忙找人接聽電話
    云云；在本院辯稱：伊沒有做本案，是冤枉的，那是戊○○
    用伊的電話，把伊的電話留給他的朋友，警員以為是伊有參
    與，叫伊簽筆錄，伊並沒有犯罪，不能因為伊是戊○○的弟
    弟，就說伊有參與，就判伊有罪云云。惟查：
    (一)按被告以外之人於審判外之陳述，雖不符刑事訴訟法第15
      9條之1至同法第159條之4之規定，而經當事人於審判程序
      同意作為證據，法院審酌該言詞陳述或書面陳述作成時之
      情況，認為適當者，亦得為證據；當事人、代理人或辯護
      人於法院調查證據時，知有第159條第1項不得為證據之情
      形，而未於言詞辯論終結前聲明異議者，視為有前項之同
      意，刑事訴訟法第159條之5第1項定有明文。 本件同案被
      告庚○○、原審同案被告甲○○在警訊之供述，對被告己○○而言，雖均屬被告以外之人於審判外之言詞陳述；被
      告己○○在本院前審審判中並未對該等供詞之證據能力聲
      明異議（見本院前審94年6月16日審理筆錄第16頁）； 本
      院審酌該等言詞陳述作成時，並無證明力明顯過低或證據
      係違法取得等情況，依上揭規定，前開言詞陳述自得為證
      據，合先敘明。
    (二)同案被告庚○○於警訊及檢察官偵查中供陳：伊持有之六
      支行動電話及ＳＩＭ卡是己○○拿給他的，己○○並請伊
      找人幫忙接聽電話云云（ 見偵字第13810號卷警訊筆錄第
      40頁至42頁、偵字第13810號卷第125頁）。雖庚○○在本
      院前審審判中以證人身分作證，翻稱：偵查中所指「己○○」應係「戊○○」之誤云云。然查，戊○○詐欺集團中
      ，戊○○係主謀人物，而己○○係屬其中共犯之分工角色
      ，兩人身分差異甚大；同案被告庚○○於警訊及檢察官偵
      查中，離案發時間甚短，且其參與犯罪期間不短，應無誤
      認兩人身份之道理。故同案被告庚○○先後之供述，應以
      於警訊及檢察官偵查中之供述，較為可採信。
    (三)況且被告己○○於原審訊時亦供承：送過一次電話給庚○○等語（ 見訴字第85號卷(二)91年8月23日訊問筆錄第26頁
      ），益證共同被告庚○○上開警訊及檢察官偵查中之供述
      ，應屬無誤。
    (四)復以原審同案被告甲○○於偵查中亦供稱：戊○○、己○○、李明期三兄弟均有參與詐欺等語（見偵字第9094號勘
      驗筆錄第95頁至98頁、 偵字第11744號偵訊筆錄第29頁至
      第35頁）。雖然甲○○在本院前審審判中以證人身分作證
      ，改稱：伊不認識己○○，不知偵查中所謂「三兄弟」是
      指何人云云；然參以上開庚○○之證述及被告之供述，證
      人甲○○於偵查中既已詳陳「戊○○、己○○、李明期三
      兄弟均有參與詐欺」等語；是其上開翻稱不知偵查中所謂
      「三兄弟」是指何人云云？顯屬事後迴護被告己○○之詞
      ，不足取信，應以其在偵查中所供較為可信。
    (五)同案被告庚○○於警訊及檢察官偵查中之供述，核與被告
      己○○在原審之上揭供述相符；參以原審同案被告甲○○
      於偵查中曾供稱：戊○○、己○○、李明期三兄弟均有參
      與詐欺等語各節相互勾稽。故被告己○○確有參與戊○○
      詐欺集團，為戊○○找尋接聽電話詐騙之人，及為戊○○
      轉交共詐欺使用之行動電話，而有共同詐欺之犯意甚明。
      此部分事證明確，被告己○○犯行堪以認定。
三、被告丑○○犯罪事實部分：
    訊之被告丑○○矢口否認有參與詐欺情事，在原審辯稱：伊
    不知戊○○叫伊領的款是騙來之贓款云云；在本院辯稱：當
    時我先生腳受傷，家中經濟很困難，可能是戊○○看到我的
    弱點，就叫我幫忙領錢，他跟我說作期貨而已；他是告訴我
    他是作期貨，我都沒有參與，他只有叫我去領錢，他說他拿
    給我的金融卡都是合夥人的云云。惟查：
    (一)被告丑○○係持藍俞針金融卡，於87年7月2日中午11時許
      ，至新莊市民安郵局提款時，為埋伏之員警察當場查獲；
      旋引導警員至新莊市○○街369巷1號5樓住處搜索， 起獲
      如附表五之證物等情，已據被告丑○○供陳在卷甚明，並
      有被告丑○○提領贓款之照片附卷及附表五之證物扣案可
      資憑證。
    (二)被告丑○○於警訊中亦供陳： 有自87年5月中旬起即替戊○○至銀行提款、匯款，替戊○○申請電話等語（見偵字
      第13810號卷警訊筆錄第8頁至第11頁）。在原審仍供陳：
      有替戊○○領錢，都是在郵局領，戊○○一次交兩、三張
      提款卡，都是不同家銀行；當來天戊○○會至伊家拿錢，
      一天下來有時候領幾萬元，有時沒領到等語（見88年訴字
      第85號卷(二)第256頁至第260頁）。雖被告丑○○於警訊中
      之訊問錄音帶經本院前審勘驗結果，發現可疑有警員一次
      製作完筆錄再請被告丑○○照唸一遍之情形；然被告丑○○在檢察偵查及原法院審判中，始終未曾為非法取供之抗
      辯，其選任辯護人又未能指出該警訊筆錄有如何不實之處
      ；且該筆錄內容，與被告丑○○在原法院審判中之供述，
      並無岐異之處；則雖實施刑事訴訟程序之警員未於詢問時
      全程錄音，而與相關規定有違，然本院審酌人權保障及公
      共利益之均衡維護，基於上揭理由，依刑事訴訟法第15 8
      條之4之規定，仍認被告丑○○之警訊筆錄仍應認為有證
      據能力，併此敘明。
    (三)而被告丑○○遭警查獲時，亦在其住處扣得被害人所匯款
      之帳戶即藍俞針之存摺、印章及金融卡等物；而該藍俞針
      之帳戶確有多位被害人匯款入內，亦有匯款單據在卷為憑
      。參以： 原審同案被告戊○○於87年4月18日方才假釋
      出獄，有原審被告全國前案紀錄表在卷可查；渠為被告丑
      ○○之大伯，自同年5月初起即借住丑○○之家， 則戊○○有無充裕之資金做期貨，被告丑○○豈有不知情之道理
      ？況且，衡諸一般常理，正當之存款戶人人均可申請開
      戶及請領金融卡，且存摺、金融卡亦僅有供本人使用，此
      為週知之事實；被告丑○○為具有高中學歷之成年人，而
      原審同案被告戊○○自87年5月中旬起， 卻常交付陌生人
      之存摺、提款卡，要求被告丑○○至金融機構處理簡易之
      提款事宜，每月即給予為數非小之薪水（見88年訴字第85
      號卷(二)91年8月23日筆錄第8頁至第12頁被告丑○○供詞）
      ；如此不合事理及輕易即可取得薪資，衡情被告丑○○豈
      有不知該等款項係不法所得之理？
    (四)被告丑○○提領贓款之照片及扣押筆錄，雖係被告以外之
      人於審判外之書面陳述，然該照片、扣押筆錄係承辦本案
      之員警，為偵查犯罪職務上所製作之紀錄文書，又無顯不
      可信之情狀，依刑事訴訟法第159條之4第1款之規定， 得
      為證據。
    (五)綜上各節相互勾稽，被告丑○○有參與戊○○詐欺集團，
      為戊○○提領被害人匯入人頭帳戶之款項，而有共同詐欺
      之犯意甚明。此部分事證明確，被告丑○○犯行堪以認定
      辯護人雖為被告辯護稱：被告提領款項時均未偽裝前往，
      認被告並不知情係贓款云云，惟查，犯罪者是否怕遭人發
      現而隱避，個人情狀不同，依上開證據所示，被告應屬知
      情戊○○等人所為係屬詐欺犯罪，故難以提領照片所示，
      為被告丑○○有利之認定。
四、告辰○○（蔡秀婷）犯罪事實部分：
    訊之被告辰○○矢口否認有參與詐欺情事，在原審辯稱：伊
    不知戊○○在騙人錢財云云；在本院辯稱：伊是在不知情的
    情況下幫伊舅舅戊○○接電話，他說是政府立案的；伊只有
    幫伊舅舅接聽2個星期的電話， 戊○○告訴伊是作信用貸款
    ，戊○○跟伊說公司有缺小姐，叫伊幫他接聽電話云云。惟
    查：
    (一)被告辰○○對於有替其舅舅戊○○接聽貸款之電話均坦承
      無訛（見13810號卷警訊筆錄第26頁至29頁、第123頁，88
      年訴字第85號卷(一)88年3月10日訊問筆錄第102頁、 第103
      頁、卷(二)91年3月22日訊問筆錄第7頁、 91年8月23日訊問
      筆錄第14頁、本院97年11月24日準備程序）。並有警方在
      三重市○○路○段380號8樓之6被告辰○○住處搜索起獲如
      附表七之證物扣案可證。而該扣案之記事本， 其中有5本
      是由被告辰○○所記載，內容均接聽貸款之電話之紀錄，
      亦為被告辰○○於本院當庭履勘扣案記事簿時所坦承（見
      本院97年11月24日準備程序履勘筆錄），而依其上所登載
      的內容有姓名、電話、身分證字號、電話、貸款的數目、
      住的大概地方、客戶要借的金額、領款手機號碼、領到後
      請客戶撥打經理的手機，接聽電話時如何接聽及轉接 (客
      戶打電話來會先到市內電話去，再到我舅舅的手機，如果
      我要聽的時候，我舅舅的手機按這些鍵，就會轉到我的手
      機來。我不聽的時候會再轉回我舅舅的手機)。 依上開接
      聽電話繁雜之程度，顯然是為了逃避追查而為，是被告辰
      ○○顯非不知內情，僅有單純接聽電話而已。
    (二)按以辦理貸款業務，除須有龐大之資金、擔保品之查核、
      嚴密之徵信外，更須經過層層之審核，此為眾所週知之事
      實。被告辰○○與戊○○係甥舅關係，自無不知戊○○甫
      行假釋出獄沒有大量資金供人借貸之理；其在工作從又未
      見有擔保品查核、徵信及資金貸放之程序，更無不知戊○○沒有經營放款業務之可能。乃其竟參與接聽被害人之電
      話，佯稱有經營放款業務，而將電話轉給所謂之第二層級
      某某經理，繼續以各種理由詐騙借款人；則其明知戊○○
      為詐欺集團之首腦，仍參與接聽被害人電話之詐欺分工，
      已甚為明確。所辯：伊不知戊○○詐騙他人錢財乙節，核
      與事理有悖，委難採信。
    (三)又本件之戊○○詐欺集團係以「貸款業務」作為引人入甕
      之詐騙手段，根本未曾有經營何種業務之可言，已如前述
      ；是以該集團自無「總機小姐」職務之必要，所謂「接聽
      電話」即是實施誘使被害人上當之手段。因之，被告所辯
      ：伊只是總機小姐，未參與犯罪乙節，應不足採信。
    (四)此部分事證明確，被告辰○○犯行亦堪認定
五、被告巳○○犯罪事實部分：
    訊之被告巳○○矢口否認有替癸○○提款及參與詐欺情事，
    在原審辯稱：查獲之金融卡僅係替癸○○查詢餘額，沒有參
    與詐欺云云。在本院辯稱：原審量刑過重，伊沒有參與詐騙
    ，伊沒有接聽過電話，伊只有參與用偽造身份證申請室內電
    話，其餘我不知情；我才受僱於癸○○3、4天而已云云。惟
    查：
    (一)被告巳○○已迭次供陳：伊知道他們是偽造集團，亦知他
      們要伊送貨的包裹裡面是存摺；有使用偽造之「黃文」身
      份證幫王永為申請過電話，且替癸○○、王永為收寄帳本
      ，有幫癸○○提款2次云云（ 見偵字第9094號卷警訊筆錄
      第16頁至第18頁、偵訊筆錄第131頁至138頁、88年訴字第
      85號卷(一)88年5月13日訊問筆錄第150頁、第151頁）。
    (二)證人癸○○在本院前審審判中亦具結供陳： 有自89年7月
      間起雇永巳○○收送包裹，理面的東西是存摺、印章等物
      ，伊在偵查中都有交代云云（見本院前審94年5月5日審判
      筆錄第8頁、93年5月10日筆錄第9頁、第11頁）。
    (三)參以，被告巳○○於替癸○○，對外還要化名為黃文，且
      領錢使用之提款卡均非癸○○或巳○○名義，而係陌生人
      之提款卡，更得見被告巳○○知悉伊係為詐騙之不法集團
      工作。
    (四)綜上各節相互勾稽，被告巳○○有參與戊○○詐欺集團，
      使用偽造之「黃文」身份證幫王永為申請過電話，且替癸○○、王永為收寄帳本、存摺，而有共同詐欺之犯意甚明
      。此部分事證明確，被告巳○○犯行堪以認定
六、被告告壬○○（原名莊志豐）犯罪事實部分：
    訊之被告壬○○矢口否認有參與詐欺情事，在原審辯稱：伊
    未受僱於癸○○，伊曾遺失身分證，有人冒用伊身分證，伊
    不知所送文件是什麼，沒有參與詐騙及洗錢云云；在本院辯
    稱：伊是受僱於癸○○，只有上班一個星期，癸○○叫伊幫
    忙送文件而已，但伊並不知道文件的內容，也不知道他是作
    這種事情；大部分的人都是7、8月就被捉了，伊是10月份才
    受僱的，這些事情伊都不知道云云。惟查：
    (一)證人癸○○於檢察官偵查中即供稱：該中國信託商銀板橋
      分行莊志豐戶頭係以2千元向莊志豐買的；... 伊自87年1
      0月1日起，即僱用壬○○（即莊志豐）為其收寄存摺；..
      .收購之高鍾偉、姚正杰、李兩傳、 吳主禮及黃家耀戶頭
      均係莊志豐去拿等語（見偵字第10046號卷偵訊筆錄第131
      頁至第149頁、第169頁至第179頁、第202頁至第213頁 、
      第255頁至第263頁）。在本院前審審判中又到庭具結供證
      ：莊志豐係伊登報而來應徵；有以二千元向莊志豐購買存
      摺，莊志豐有交付存款印鑑章給伊；... 伊在檢察官那邊
      ，伊都交代的很清楚，應該是以檢察官偵查中伊說的話為
      準云云（見本院前審94年5月5日審理筆錄第6頁）。 證人
      癸○○於本院97年11月6日審判程序中雖到庭證稱： 被告
      交付的存摺是為給酬勞用的云云，亦屬迴護被告之詞，不
      足採言。
    (二)被告壬○○在原審審判中亦供陳：有受一位「小林」之男
      子僱用，於僱用期曾去快遞公司領貨；... 有向癸○○應
      徵兼差；... 有一帳戶供癸○○使用云云（見88年訴字第
      85號卷(一)88年6月24日訊問筆錄第174頁、第175頁， 卷(二)
      91年9月23日訊問筆錄第9頁、第36頁）。
    (三)參以，原審同案被告林雯琪、胡銘珊亦均迭次指證：前來
      收存摺之人係莊志豐等語（ 見偵字第9094號卷(十)第197頁
      、第198頁， 88年訴字第85號卷(一)88年2月5日訊問筆錄第
      44頁、88年6月24日訊問筆錄第174頁， 卷(二)91年12月4日
      訊問筆錄第11頁、第12頁， 卷(四)92年4月24日訊問筆錄第
      3頁）。雖嗣後林雯琪改稱不是莊志豐云云； 然核與其上
      揭供述不一，顯係事後迴護被告莊志豐之詞，不足採信。
    (四)被告壬○○雖另辯稱：此戶頭係匯薪水用云云。然被告壬○○另又陳稱其受僱癸○○僅有10天，根本尚無匯入薪資
      之問題；況供匯入款項，僅須提供帳戶號碼即可，此為週
      知之事實；本件被告既併連存摺提供予證人癸○○使用，
      則其目的並非單僅供匯入薪水之用，已甚為明確。
    (五)綜上各節相互勾稽，則被告壬○○有參與戊○○詐欺集團
      ，並提供其個人帳戶供集團使用，及負責收送人頭帳戶之
      存摺，已甚為明確；被告壬○○犯行洵堪認定。
七、被告辛○○犯罪事實部分：
    訊之被告辛○○雖坦承行使偽造文書（即變造王淑麗、陸淑
    貞身分證、利用偽造之王淑麗身分證去銀行開戶以供該集團
    使用）及幫同案被告乙○○去銀行提款、匯款之事實（見偵
    字第9094號卷(十一)偵訊筆錄第3頁至第6頁、 偵字第11206號警
    訊筆錄第8頁至11頁、偵訊筆錄第65頁至第68頁、 88年訴字
    第85號卷(一)88年1月22日訊問筆錄第12頁至13頁、卷(二)91年4
    月23日訊問筆錄第9頁），但否認有詐欺情事， 在原審辯稱
    ：伊不知其所領取之金錢是戊○○騙來的贓款云云。在本院
    辯稱：原審判太重了，伊承認我有使用偽造的文件，但是伊
    只是兼差，只有上班十天，我另有正當的工作，我不是常業
    ，也不知道這是詐騙集團云云。惟查：
    (一)被告辛○○曾幫同案被告乙○○去銀行提款、匯款，提供
      其個人相片由戊○○換貼在王淑麗、陸淑貞身分證上，以
      變造王淑麗、陸淑貞身分證各一枚，及連續於87年11月21
      日、87年11月24日、87年11月09日、87年11月20日、87年
      11月06日、87年10月14日，在個人活期儲蓄存款帳戶之約
      定書（其上包括金融卡申請書）、印鑑卡、存摺上分別偽
      造王淑麗之印文四枚，以偽造王淑麗名義活期儲蓄存款帳
      戶約定書、印鑑卡私文書五紙，旋分別提出第一銀行長安
      分行、郵局長春路支局、臺灣中小企業銀行營業部、中華
      銀行台北分行、合作金庫三重支庫行使，使第一銀行長安
      分行核准使用000000 000-0號活儲帳戶、郵局長春路支局
      核准使用64601-6號活儲帳戶、 臺灣中小企業銀行營業部
      核准使用551115號活儲帳戶、中華銀行台北分行核准使用
      00000-0-00號活儲帳戶、合作金庫三重支庫核准使用1182
      50號活儲帳戶乙節，除據被告辛○○自白在卷外，並有相
      關之開戶資料、變造之身分證及該等帳戶存摺等證物扣案
      可證（見附表十五、十六）；被告辛○○之上揭自白核與
      事實相符，應屬可信。
    (二)被告辛○○於第一次偵查訊問時即供承：伊上班十多天後
      ，被告乙○○有告訴她說戊○○利用貸款在詐欺人家之金
      錢等語。參以，告辛○○具有高中學歷，出社會已久，應
      有相當之生活活經驗；乃其竟提供個人相片由戊○○換貼
      在王淑麗、陸淑貞身分證上，以變造王淑麗、陸淑貞身分
      證各一枚，復連續五次偽造王淑麗名義開戶申請書，分別
      提出第一銀行長安分行、郵局長春路支局、臺灣中小企業
      銀行營業部、中華銀行台北分行、合作金庫三重支庫行使
      ，冒名申請核准使用帳戶，又經常持陌生人之提款卡至銀
      行提款，再假冒王淑麗、陸淑貞之名書寫匯款單匯款予其
      老闆戊○○；衡諸社會生活常情，豈有不知其老闆戊○○
      係從事詐騙行業騙取他人錢財之理。所辯：伊不知其所領
      取之金錢是戊○○騙來的贓款乙節，顯非事實，而不足採
      。
    (三)綜上各節相互勾稽，則被告辛○○明知戊○○詐欺集團之
      首腦仍參與該詐欺集團，負責冒名申請銀行帳戶，至銀行
      提款、匯款，已甚為明確；被告辛○○犯行洵堪認定。
    (四)另按刑法上所謂常業犯，指反覆以同種類行為為目的之社
      會活動之職業性犯罪而言，至於犯罪所得之多寡，是否恃
      此犯罪為唯一之謀生職業，則非所問，縱令兼有其他職業
      ，仍無礙於該常業犯罪之成立，最高法院85年台上字第51
      0號著有判例。 查被告辛○○參與戊○○為首腦之詐欺集
      團，集團中成員有數十人，作精密之分工，以長期間詐騙
      數百人，詐得之款項高達1千5百萬元以上，該集團顯係賴
      詐騙維生以之為常業，亦可認定。被告所辯：伊另有正當
      的工作，伊不是常業乙節，亦無足採。
八、被告子○○犯罪事實部分：
    被告子○○雖坦承持偽造之林永裕身分證去銀行開戶，並將
    存摺等物交給辛○○等人使用（ 見偵字第9094號卷(十一)第125
    頁至第127頁、偵字第11206號卷警訊筆錄第20頁至21頁、88
    年訴字第85號卷(二)91年4月23日訊問筆錄第12頁、 卷(二)91年
    11 月25日訊問筆錄第7頁），但矢口否認有任何犯行，在原
    審辯稱：沒有提供照片去偽造身分證，亦不知伊將林永裕之
    存摺交給辛○○後，辛○○拿去供詐欺集團使用，並無替辛○○去收購戶頭云云。在本院辯稱：我沒有在那邊上班，僅
    是去接辛○○下班；另外辛○○有帶我去開戶，開戶後存簿
    等資料交給辛○○，我並不知道存簿是拿去做什麼，而且我
    也不知道他們是在做什麼的，我不是他們公司的人；我沒有
    參與，只是因為我和辛○○是同居人，他說公司薪資要帳戶
    ，我開壹個帳戶交給他而已等語。
    (一)被告子○○曾於87年11月09日，持偽造之林永裕身分證，
      在個人活期儲蓄存款帳戶之約定書（其上包括金融卡申請
      書）、印鑑卡、存摺上偽造林永裕之印文四枚，以偽造林
      永裕名義活期儲蓄存款帳戶約定書、印鑑卡私文書一紙，
      旋提出臺灣中小企業銀行中山分行使，而獲得核准使用活
      儲448096號帳戶後，交付辛○○使用乙節，除據被告子○○自白在卷外，並有相關之開戶資料、變造之林永裕身分
      證、臺灣中小企業銀行中山分核准使用活儲448096號帳戶
      存摺扣案可證（見附表十五）；被告子○○之上揭自白核
      與事實相符，應屬可信。
    (二)同案被告乙○○已坦承：由子○○提供相片，由其換貼在
      林永裕、劉煥慶身分證上，以變造林永裕、劉煥慶身分證
      各一枚等情，並有換貼子○○相片之變造林永裕、劉煥慶
      身分證各一枚扣案為證，已如前述。次查，相片係個人私
      有之物，且個人之肖像權受民法之保護，他人不得任意侵
      害；本件果非由被告子○○提供其個人之相片以供變造身
      分證，衡情同案被告乙○○又如得任意取得？被告子○○
      於87年11月09日持偽造之林永裕身分證，至臺灣中小企業
      銀行中山分申請開戶時，又如何未能發現？又何以未有即
      時提出異議？是被告子○○所辯：沒有提供照片去偽造身
      分證，自不足採。
    (三)國內一般人民原則上均可申請銀行帳戶使用，故申請銀行
      帳戶使用乃極為簡易之事，茍非供犯罪之用，實無使用他
      人帳戶，或假冒他人名義申請銀行帳戶使用之必要，此為
      週知之事實。乃被告子○○非但提供其個人郵局帳戶，又
      偽造林永裕名義申請取得臺灣中小企業銀行中山分行活儲
      448096號帳戶，交付辛○○使用，此情核與常理有悖，衡
      情被告當無不知該等帳戶係供罪所用之理。被告子○○所
      辯：伊並不知道存簿是拿去做什麼等語，顯與常理有違，
      亦無足採。
    (四)一般職員提供之應受薪帳戶，理當為其本人之名義，用以
      避免無謂之異外糾紛，絕無提供他人帳戶以供匯入薪津，
      徒然製造紛擾之理，此亦為週之事實。是被告子○○所辯
      ：因為伊和辛○○是同居人，他說公司薪資要帳戶，伊開
      壹個帳戶交給他而已，亦核與事理有違，同不足採。
    (五)又查， 被告子○○確實有提供其個人於87年11月2日開立
      於中和郵局，帳戶為00000000號郵政劃撥儲金帳戶，供同
      案被告辛○○等人使用乙節，已迭據其陳明在卷，復核與
      同案被告辛○○陳述之情節相符；且有臺灣郵政股份有限
      公司檢附上開被告郵政劃撥儲金帳戶對帳單在卷可按 (見
      本院卷 (二)第50頁)，由該對帳單內容所示，被告子○○
      於87年11月2日開戶後，數天內即有數十筆款項匯入， 並
      隨即提出，故被告子○○此部分之供述，自屬可信；其有
      提供其個人郵局帳戶供同案被告辛○○使用，亦可認定。
    (六)綜上各節相互勾稽，則被告子○○有參與戊○○詐欺集團
      ，負責冒名申請銀行帳戶，及提供其個人帳戶供被害人匯
      入款項，已甚為明確；被告子○○犯行洵堪認定。惟因被
      告係因女友辛○○的要求，始提供自己郵局帳戶及變造他
      人身份證資料申請帳戶供辛○○等犯罪集團使用，其既未
      參與詐欺之構成要件犯行，且亦未受雇於戊○○犯罪集團
      之任何人，難認被告有與戊○○犯罪集團有共同犯意之聯
      絡及行為分擔，其所為應屬構成幫助常業詐欺，及與辛○○共同犯行使偽造私文書之犯行，公訴人認係屬常業詐欺
      之共同正犯，尚有未合。
九、被告丙○○犯罪事實部分：
    訊據被告丙○○坦承開立4個銀行帳戶， 曾將帳戶、印章、
    提款卡交給被告王永為使用無訛（見88年訴字第85號卷(一)88
    年6月24日訊問筆錄第173頁、卷(二)89年10月12日訊問筆錄第
    37頁、卷(二)91年9月23日訊問筆錄第10頁）。且查：
    (一)如附表三所示，以被告丙○○名義申請供戊○○犯罪集團
      使用之銀行帳戶， 固有該附表編號1至14所載，共14個帳
      戶；然其中編號2、4、6、7、8、9、10、12、14， 共9個
      帳戶，核與同案被告王永為供陳係渠冒名申請如附表三之
      一編號1至9之九個帳戶號碼全然相符，則被告丙○○所自
      白有開立4個銀行帳戶， 將帳戶、印章、提款卡交給被告
      王永為乙節，核與事實相符，尚屬可信。
    (二)如附表三編號1至14所示， 以被告丙○○名義申請供戊○○犯罪集團使用之14個銀行帳戶， 扣除其中編號2、4、6
      、7、8、9、10、12、14共9個帳戶後， 剩餘編號1、3、5
      、11共4個帳戶， 為被告丙○○所提供戊○○犯罪集團使
      用，應可認定。另編號13部分，依富邦銀行台中分行87年
      11月19日邦中銀字第207號函覆， 被告丙○○並未在該分
      行開戶往來，故公訴人認被告有提供編號13帳戶供戊○○
      犯罪使用之事實，尚難認定。
    (三)國內一般人民原則上均可申請銀行帳戶使用，故申請銀行
      帳戶使用乃極為簡易之事，茍非供犯罪之用，實無使用他
      人帳戶，或假冒他人名義申請銀行帳戶使用之必要，此為
      週知之事實。乃被告丙○○竟販賣其個人之五個銀行、郵
      局帳戶予同案被告王永為，衡情被告當無不知該等帳戶係
      供罪所用之理。
    (四)被告丙○○幫助他人犯罪之犯行，亦堪認定。
十、新舊法比較問題：法律之比較適用：被告行為後，刑法於94
    年1月7日修正通過，於同年2月2日公布，並於95年7月1日施
    行。按行為後法律有變更者，適用行為時之法律，但行為後
    之法律有利於行為人者，適用最有利於行為人之法律，修正
    後之刑法第2條第1項定有明文。此條規定乃與刑法第1條罪
    刑法定主義契合，而貫徹法律禁止溯及既往原則，係規範行
    為後法律變更所生新舊法律比較適用之準據法， 是刑法第2
    條本身雖經修正，但刑法第2條既屬適用法律之準據法， 本
    身尚無比較新舊法之問題，應一律適用裁判時之現行刑法第
    2條規定以決定適用之刑罰法律。 又本次刑法修正之比較新
    舊法，應就罪刑有關之共犯、未遂犯、想像競合犯、牽連犯
    、連續犯、結合犯，以及累犯加重、自首減輕暨其他法定加
    減原因（如身分加減）與加減例等一切情形，綜其全部罪刑
    之結果而為比較（ 最高法院95年度第8次刑庭會議決議可資
    參照）。茲就本件適用刑法法條新舊法比較之情形分論如下
    ：
  (一)刑法第28條共同正犯之範圍，已修正限縮於共同實行犯罪行
    為者始成立共同正犯，排除陰謀犯、預備犯共同正犯，自屬
    行為後法律有變更，而非僅屬文字修正，應有新舊法比較適
    用問題。新法對被告並無較有利，應適用修正前舊法關於共
    同正犯之規定（最高法院96年度台上字第1323號判決、本院
    暨所屬法院96年度法律座談會決議亦同此意旨）。
  (二)刑法第33條第5款有關罰金之最低數額部分， 刑法分則編各
    罪所定罰金之貨幣單位原為銀元， 修正前刑法第33條第5款
    規定：「罰金：（銀元）1元以上」， 而銀元與新臺幣間之
    折算，依現行法規所定貨幣單位折算新臺幣條例規定，以銀
    元1元折算新臺幣3元；修正後刑法第33條第5款則規定：「
    罰金：新臺幣1,000元以上，以百元計算之」。 經比較新舊
    法之規定，修正刑法第33條第5款所定罰金之最低數額， 較
    之修正前提高， 自以修正前刑法第33條第5款之規定有利於
    被告。
  (三)刑法第55條關於牽連犯之規定業經刪除，則被告所犯各罪間
    ，應予分論併罰。比較新舊法結果，是用被告行為時之法律
    即修正前刑法第55條牽連犯之規定，較有利於被告。
  (四)又修正後，業已刪除刑法第340條常業詐欺罪之規定。 故基
    於常業詐欺之犯意而犯數同一詐欺罪名，依修正前刑法第34
    0條規定，為常業詐欺罪一罪；但依修正後規定， 則已無常
    業詐欺罪可資適用，即應將各次詐欺犯行以數罪併合處罰。
    惟如詐欺行為有2次以上者，因數罪併罰之結果， 其定執行
    刑之上限係各宣告刑合併之刑期以下（但不得逾30年），而
    以刑法第339條詐欺罪之法定刑為有期徒刑5年以下觀之，理
    論上即可能達10年以下（此為2次詐欺犯行之情形，如為3次
    以上，則依此類推）， 顯已重於修正前刑法第340條常業詐
    欺罪所規定之有期徒刑7年以下（1年以上）之法定刑。是以
    在此種情形下，如適用修正前常業詐欺罪之規定，自係較為
    有利（參照臺灣高等法院暨所屬法院因應新修正刑法施行座
    談會研討意見）。
十一、論罪法條：
  甲被告己○○、丑○○、辰○○、巳○○、壬○○、辛○○、
    6人部分：
    (一)被告等與戊○○犯罪集團成員，推由巳○○、乙○○、辛○○、王永為與甲○○、黃朝盟、李金龍提供自己之照片
      ，另由被告子○○提供自己照片予辛○○，再由戊○○、
      癸○○、乙○○在不詳處所將之分別換貼在林漢洲、余忠
      旺、邱正義、蔡進德、Ｚ○○、黃國財、楊治民、廖松義
      、黃文、吳宣萱、劉美雲、王淑麗、陸淑貞、林永裕、劉
      煥慶、劉敏雄、劉清華、林忠信之身分證上，及陳敏惠、
      丙○○之駕駛執照上，以變、偽造該等人之身分證、駕駛
      執照，復持以行使，被告己○○、丑○○、辰○○、巳○○、壬○○、辛○○、子○○均核係犯刑法第216條、第2
      12條之行使變造特種證書罪。其變造國民身分證、變造駕
      照後復持以行使，其變造之低度行為應分別為行使之高度
      行為所吸收，僅論以高度之行使變造特種證書罪。
    (二)又被告己○○、丑○○、辰○○、巳○○、壬○○、辛○○與戊○○犯罪集團其餘成員，推由巳○○、乙○○與甲○○分別冒用林漢洲、黃煥在、李士珍、林明燕、吳宣瑄
      名義，偽造電話申請書私文書並持以行使提出中華電信公
      司、臺灣大哥大電信公司行使申辦租用如附表二所示電話
      門號；被告王永為、癸○○、辛○○、乙○○、李金龍、
      甲○○及集團內不詳姓名之人，分別冒用附表三之一所示
      姓名，偽造個人活期儲蓄存款帳戶約定書、印鑑卡私文書
      ，並持以向該金融機構行使，使各該金融機構承辦人員陷
      於錯誤，核發活儲帳戶存摺及金融卡供其使用；均核係犯
      刑法第216條、 第220條之行使偽造私文書罪及同法第339
      條第2項之詐欺得利既遂罪。 其委由不知情之人偽刻印章
      ，係屬間接正犯；又偽造印章、印文，係偽造私文書之階
      段行為與部分行為，均不另論罪。其偽造私文書後復持以
      行使，其偽造之低度行為應分別為行使之高度行為所吸收
      ，僅論以高度之行使偽造私文書罪。
    (三)上項被告等申辦電話門號、申請銀行開戶時，以一行為行
      為行使變造之特種文書及偽造私文書，侵害二不同之法益
      ，為想像競合犯，應依刑法第55條之規定，論以較重之行
      使偽造私文書罪。
    (四)被告己○○、丑○○、辰○○、巳○○、壬○○、辛○○
      等先後多次行使偽造私文書、詐欺得利罪，其時間緊接，
      方法相同，所犯又分別係構成要件相同之罪名，均為連續
      犯，應分別依修正前刑法第56條規定，各以一罪論，並分
      別加重其刑。
    (五)次按刑法上所謂常業犯，指反覆以同種類行為為目的之社
      會活動之職業性犯罪而言，至於犯罪所得之多寡，是否恃
      此犯罪為唯一之謀生職業，則非所問，縱令兼有其他職業
      ，仍無礙於該常業犯罪之成立，最高法院85年台上字第51
      0號著有判例。本件被告己○○、丑○○、辰○○、 巳○○、壬○○、辛○○、王永為與戊○○詐騙集團，共同意
      圖為自己不法之所有，由戊○○將成員分為提領款項、收
      購或偽造請帳戶及接聽電話行騙被害人等三組，反覆分層
      負責，分別行使變造證書、行使偽造私文書以申辦被害人
      名義之行動電話門號、金融機構活期存款帳戶及金融卡，
      再施用詐術取得他人財物，集團中成員有數十人，作精密
      之分工，以長期間詐騙數百人，詐得之款項高達1千5百萬
      元以上，該集團顯係賴詐騙維生以之為常業；被告等所為
      均係犯刑法第340條之以犯詐欺罪為常業罪。
    (六)被告己○○、丑○○、辰○○、巳○○、壬○○、辛○○
      所犯上揭行使偽造私文書罪、詐欺得利既遂罪、以犯詐欺
      罪為常業罪三罪間，有方法結果之牽連關係，應依修正前
      刑法第55條之規定， 從一重論以刑法第340條之以犯詐欺
      罪為常業罪。
    (七)公訴人起訴事實雖未敘及被告己○○、丑○○、辰○○、
      巳○○、壬○○、辛○○等在如附表二之一所示之各該電
      信公司行動電話租用門號申請書、同意書上分別偽造如附
      表二之一被害人之署押，連同變造之身分證及駕照持以申
      辦行動電話門號，使各該電信公司承辦人員陷於錯誤，核
      發交付行動電話門號，而取得行動電話門號之財產上使用
      利益等犯行，然該部分既同係以行使變造被害人國民身分
      證、駕照為方法，與起訴之犯罪事實有裁判上一罪之牽連
      關係，應為起訴效力所及，基於審判不可分原則，本院自
      得予以一併審究。公訴人起訴事實雖未敘及被告以附表三
      之一被害人名義向附表三之一所示金融機構開立活期帳戶
      、申辦金融卡及帳本之犯行，然該部分既同係以行使變造
      被害人國民身分證、駕照為方法，與起訴之犯罪事實有裁
      判上一罪之關係，應為起訴效力所及，基於審判不可分原
      則，本院自得予以一併審究。如附表二十之併案部分，均
      係本件詐騙集團之匯款被害人（詳如附表四所示），被告
      此部分之犯行，雖未據公訴人起訴，然與本件前開常業洗
      錢有罪部分，有包括一罪之關係，本院自得併予審理，附
      此敘明。
    (八)另按共同正犯之意思聯絡，原不以數人間直接者為限，即
      有間接之聯絡者，亦有包括在內。被告本件係由戊○○、
      癸○○委由被告己○○、丑○○、辰○○、巳○○、辛○○、庚○○、乙○○、壬○○及共同被告王永為、李金龍
      、甲○○、李明期等人，分層負責，擔任收購帳戶、接聽
      客戶電話工作及提領現款，向附表四所示被害人詐稱需繳
      保證金、手續費、代書費、投資款等情，是被告巳○○、
      辛○○、壬○○、辰○○、己○○、丑○○等人，就前開
      犯行，與戊○○、癸○○、庚○○、乙○○、王永為、李
      金龍、甲○○、庚○○、乙○○及不詳姓名者共約70人之
      詐欺犯罪集團成員間，有犯意聯絡及行為分擔，均為共同
      正犯。
  乙被告子○○部分：
    (一)公訴人起訴事實雖認被告子○○與其餘被告戊○○等人間
      應成立共同正犯關係，惟查以，被告係因女友辛○○的關
      係，始提供本身郵局帳戶及與辛○○、乙○○等人共同偽
      造特種文書、行使偽造私文書向銀行冒名開立帳戶供戊○○詐騙犯罪集轉使用，其行為非屬詐欺之犯罪構成要件行
      為，且亦無證據證明告子○○有從中獲取詐騙所得及代價
      ，應非屬共同犯罪意思而參與，依罪疑惟輕原則，僅能論
      以常業詐欺之幫助犯。又被告與辛○○、乙○○共同以變
      造林永裕、劉煥慶之身分證，復持以行使，被告子○○核
      係犯刑法第216條、第212條之行使變造特種證書罪。其變
      造國民身分證後復持以行使，其變造之低度行為應分別為
      行使之高度行為所吸收，僅論以高度之行使變造特種證書
      罪。又被告子○○冒用林永裕、劉煥慶姓名，偽造個人活
      期儲蓄存款帳戶約定書、印鑑卡私文書，並持以向該金融
      機構行使，使各該金融機構承辦人員陷於錯誤，核發活儲
      帳戶存摺及金融卡供其使用；均核係犯刑法第216條、 第
      220條之行使偽造私文書罪及 同法第339條第2項之詐欺得
      利既遂罪。其與被告辛○○、乙○○就偽造特種文書、行
      使偽造私文書部分有犯意聯絡及行為分擔，俱屬共同正犯
      ，又其先後多次行使偽造私文書、詐欺得利罪，其時間緊
      接，方法相同，所犯又分別係構成要件相同之罪名，均為
      連續犯，應分別依修正前刑法第56條規定，各以一罪論，
      並分別加重其刑。所犯上揭行使偽造私文書罪、詐欺得利
      既遂罪、幫助常業詐欺罪三罪間，有方法結果之牽連關係
      ，應依刑法第55條之規定， 從一重論以刑法第340條之以
      犯詐欺罪為常業罪之幫助犯。被告子○○之幫助常業詐欺
      犯行應按正犯之刑減輕之。
  丙被告丙○○部分：
    (一)公訴人起訴雖認為被告丙○○有申請取得十餘個帳戶（按
      查核卷內相關資料，起訴意旨所指十餘個戶，應係指如附
      表三編號1至14之帳戶），提供戊○○犯罪集團使用； 而
      本院認戊○○詐騙集團之人係以犯詐欺罪為常業罪，有如
      前述。然查，被告丙○○確實有提供戊○○犯罪集團使用
      者，僅有如附表三編號1、3、5、11供4個帳戶，且此部分
      之4個帳戶均係被告丙○○以其自己名義申請取得， 販賣
      予同案被告王永為，轉交戊○○犯罪集團使用；此外又查
      無其他相關之資料足認被告丙○○有何事前謀議，或參與
      戊○○犯罪集團詐欺犯行之分工；則被告丙○○單純以其
      自己名義申請取得4個帳戶， 販賣予同案被告王永為轉交
      戊○○犯罪集團使用之行為，應認僅係基於幫助他人犯罪
      之意思。
    (二)被告丙○○出售其存摺供該集團使用，幫助作為被害人匯
      入款項之工具，核其所為，係犯刑法第30條第1項、第340
      條之幫助犯詐欺罪為常業罪；公訴人認被告丙○○係犯刑
      法第340條之以犯詐欺罪為常業罪，尚有未洽， 其起訴法
      條應予變更。又被告丙○○之幫助犯行應按正犯之刑減輕
      之。
十二、原審據以論罪科刑，固非無見。惟查：(一)被告丁○○、寅
      ○○並無證據證明亦參與本件犯罪，原審予以有罪之判決
      ，尚有未合，理由詳如參所述；(二)又洗錢防治法已刪除常
      業詐欺罪屬於第2條第2款之重大犯罪，依法犯常業詐欺罪
      ，已不構成洗錢防制法第9條之犯罪， 是被告被訴違反洗
      錢防制法第9條第3項、第1項之洗錢罪嫌部分， 依上開說
      明，犯罪後之法律已廢止其刑罰者，應為免訴之判決，原
      審未及適用，而為實體判決，亦有未合；(三)被告子○○關
      於常業詐欺犯行部分，應僅成立幫助犯，且偽造特種文書
      、行使偽造私文書、詐欺得利部分，僅與被告辛○○、乙○○成立共同正犯關係，原審就此部分論與其他被告成以
      共同正犯關係，亦有未合；(四)扣案被告辰○○所有電話記
      事本，僅其中5本為供犯罪所用之物， 原審對於其非供本
      案犯罪所用本記事簿5本併予宣告沒收，亦有未合； (五)被
      告丙○○名義申請供戊○○犯罪集團使用之帳戶，僅附表
      三編號1、3、5、11共4個帳戶；原判決認以被告丙○○名
      義申請供戊○○犯罪集團使用之帳戶， 有如附表三編號1
      至14共14個帳戶，亦有未當。被告己○○、丑○○、辰○○、辛○○巳○○、壬○○、子○○、丙○○上訴意旨否
      認犯罪雖無理由，然原判關於被告己○○、丑○○、辰○○、巳○○、壬○○、辛○○、子○○、丙○○部分既有
      前述之可議，仍屬無可維持，應由本院將原判決關於被告
      己○○、丑○○、辰○○、巳○○、壬○○、辛○○、子
      ○○、丙○○部分撤銷改判。爰審酌被告己○○、丑○○
      、辰○○、巳○○、壬○○、辛○○等與戊○○、癸○○
      等人為了謀取私利，組織龐大之詐欺集團，被告子○○、
      丙○○則基於幫助犯意，利用被害人需錢週轉之際加以詐
      騙財物之犯罪動機，在報上刊登廣告吸引被害人，被害人
      遍及全國，受害層面廣大之犯罪手段，獲得不法利益高達
      1千5百26萬餘元，危害社會至鉅，惡性非輕；惟念及被告
      乙○○被警逮捕後，協助警方查獲被告甲○○及查出該集
      團之主謀戊○○，除了被告戊○○以外，其餘被告均屬受
      雇於戊○○，擔任分工角色，時間不長，均屬參與部分工
      作等情，及被告等人犯罪手段、所生危害，犯罪後態度等
      一切情狀，分別量處如主文所示之刑，被告等犯罪時間均
      在96年4月24日， 前均符合中華民國九十六年罪犯減刑條
      例規定，應均依法減刑2分之1。又查，被告己○○、丑○○、辰○○、巳○○、壬○○、辛○○、子○○部分：如
      附表一所示變造之國民身分證、駕照上換貼被告辛○○、
      子○○、乙○○、李金龍、黃朝盟、巳○○、甲○○、王
      永為之照片部分，均係被告辛○○等人所有供犯罪所用之
      物，業據被告辛○○等人供明在卷可按，爰依刑法第38條
      第1項第2款併予宣告沒收之；偽造如附表一所示被害人之
      印章各一枚雖未扣案，但並無證據證明業已滅失，與如附
      表二之一所示電信公司之電話、行動電話租用門號申請書
      與同意書上偽造該附表之被害人署押，及如附表三之一所
      示之金融機構個人活期儲蓄存款帳戶約定書（含金融卡申
      請書）、印鑑卡、存摺上偽造之署押， 均應依刑法第219
      條規定，併予宣告沒收。又附表三之一所示銀行核發之金
      融卡及存摺，均為被告因犯罪所得之物，雖未扣案，但無
      證據證明業已滅失，應依刑法第38條第1項第3款併予宣告
      沒收。扣案如附表五、六、八、十、十一、十二、十三、
      十五、十六、十七所示之證物，均係被告所有供犯罪所用
      或供犯罪預備或所得之物，業據被告供明在卷可按，應依
      刑法第38條第1項第2款、第3款併予宣告沒收之（以上所
      有沒收之物，詳如附表十九所示）。末查，被告丑○○、
      辰○○、巳○○、壬○○、辛○○、子○○、丙○○等人
      前均未曾受有期徒刑以上刑之宣告，渠等均屬受雇或幫助
      ，角色上都屬分工，時間不長，贓款均為其它主要犯罪集
      團成員所得，經此偵審教訓，當知所警惕，應無再犯之虞
      ，爰併宣告緩刑，期間均如主文各項所示。被告己○○係
      屬該集團詐欺主要成員之一，犯罪情節較為嚴重，本院認
      其不宜緩刑，併予敘明。
十三、
  甲公訴意旨另以：
    (一)戊○○、癸○○等詐騙集團僱用被告巳○○、辛○○、子
      ○○、丙○○、壬○○（原名莊志豐）、丁○○、辰○○
      、寅○○、己○○、丑○○、庚○○、乙○○、李明期、
      王永為、李金龍、甲○○等人，分別擔任收購帳戶、接聽
      客戶電話工作及提領現款，向附表四所示被害人詐稱需繳
      保證金、手續費、代書費、投資款等名目款項，利用附表
      三所示之帳戶，要求貸款客戶或被害人將保證金、手續費
      、投資款等款項匯入附表三所示帳戶內，得手後再由前開
      被告負責領款之人將附表三所示帳戶款項，提領出來或轉
      至被告丁○○所設之銀行帳戶中，以此方式進行洗錢之事
      實，以掩飾及隱匿因犯常業詐欺罪直接取得之財物；因認
      被告己○○、巳○○、辛○○、子○○、壬○○、辰○○
      、丑○○、丙○○所為即屬洗錢防制法第2條第1款、同法
      第3條第1項第5款所定之洗錢行為， 其等所為另涉犯洗錢
      防制法第9條第2項之常業洗錢罪，以及被告丙○○又涉犯
      刑法第216條、第212條之行使偽造特種文書罪嫌云云。
    (二)被告丙○○已坦承開立十餘個銀行帳戶，供給同案被告王
      永為使用， 則除前揭認定之提供5個帳戶供王永為使用外
      ；其餘另提供王永為使用之帳戶， 亦涉有刑法第340條之
      常業詐欺罪嫌等語。
  乙被告等涉犯常業洗錢罪部分：
    (一)公訴人認被告巳○○、辛○○、子○○、壬○○、辰○○
      、己○○、丑○○、丙○○等人， 涉有洗錢防制法第9條
      第2項之常業洗錢罪嫌； 無非以被告巳○○等向附表四所
      示被害人詐稱需繳保證金、手續費、代書費、投資款等名
      目款項，利用附表三所示之帳戶，要求貸款客戶或被害人
      將保證金、手續費、投資款等款項匯入附表三所示帳戶內
      ，得手後再由前開被告負責領款之人將附表三所示帳戶款
      項，提領出來或轉至被告丁○○所設之銀行帳戶中，為其
      主要之論據。惟訊之被告巳○○、辛○○、子○○、壬○○、丁○○、辰○○、寅○○、己○○、丑○○、丙○○
      等人，均堅決否認有參與洗錢之犯行。
    (二)按犯罪後之法律已廢止其刑罰者，應諭知免訴之判決，刑
      事訴訟法第302條第4款定有明文。查被告行為後，洗錢防
      制法於95年5月30日修正公布，同年7月1日施行，該法第3
      條第1項第5款已刪除常業詐欺罪屬於第2條第2款之重大犯
      罪，依法犯常業詐欺罪， 已不構成洗錢防制法第9條之犯
      罪，是被告被訴違反洗錢防制法第9條第3項、 第1項之洗
      錢罪嫌部分，依上開說明，犯罪後之法律已廢止其刑罰者
      ，本應為免訴之判決，惟檢察官認與前揭有罪部分有裁判
      上一罪關係，爰不另為免訴之諭知。
  丙被告丙○○常業詐欺、行使偽造特種文書罪部分：
    (一)公訴人認被告丙○○涉有此部分常業詐欺犯行，無非以被
      告丙○○曾供承開立十餘個銀行帳戶，供給同案被告王永
      為使用，為其主要之論據。惟訊之被告丙○○則堅決否認
      有此部分常業詐欺犯行，辯稱：伊僅有提供三至五個帳戶
      給王永為使用等語。
    (二)按犯罪事實應依證據認定之，無證據不得認定犯罪事實；
      被告或共犯之自白，不得作為有罪判決之唯一證據，仍應
      調查其他必要之證據，以察其是否與事實相符；刑事訴訟
      法第154條第2項、第156條第2項分別定有明文。又，認定
      犯罪事實所憑之證據，雖不以直接證據為限，間接證據亦
      包括在內；然而無論直接或間接證據，其為訴訟上之證明
      ，須於通常一般之人均不致有所懷疑，而得確信其為真實
      之程度者，始得據為有罪之認定，倘其證明尚未達到此一
      程度，而有合理之懷疑存在時，事實審法院復已就其心證
      上理由予以闡述，敘明其如何無從為有罪之確信，因而為
      無罪之判決，尚不得任意指為違法，最高法院76年台上字
      第4986號亦著有判例。經查：如附表三所示，以被告丙○○名義申請供戊○○犯罪集團使用之銀行帳戶，固有該附
      表編號1至14所載，共14個帳戶；然其中編號2、4、6、7
      、8、9、10、12、14，共9個帳戶， 核與同案被告王永為
      供陳係渠冒名申請如附表三之一 編號1至9之9個帳戶號碼
      全然相符，則被告丙○○所辯僅有開立五個銀行帳戶，將
      帳戶、印章、提款卡交給被告王永為乙節，核與事實相符
      ，尚屬可信。遍閱全卷，又查無關資料足以為被告自白「
      曾供承開立十餘個銀行帳戶，供給同案被告王永為使用」
      之佐證，揆諸首揭說明，尚難以被告唯一之自白，即遽認
      被告涉有此部分常業詐欺犯行。
    (三)此外，又查無其他積極證據足認被告丙○○涉有公訴人所
      指之此部分常業詐欺犯行，此部分被告丙○○之犯罪尚屬
      不能證明。惟因公訴人認此部分核與上揭論罪科刑部分，
      同屬事實上之一罪，故亦毋庸另為無罪之諭知。
參、被告丁○○、寅○○輝無罪部分：
一、公訴意旨認以：戊○○意圖為自己不法之所有，自87年4月2
    9日起，先後與被告丁○○（戊○○之母）、寅○○（ 戊○○之外甥）、己○○（戊○○之弟）、丑○○（己○○之妻
    ）、李明期（戊○○之弟）、李金龍、蔡秀婷（戊○○之外
    甥女）、庚○○、蘇茂安、蔡承智、陳志強、甲○○、乙○○、辛○○、子○○、陶曉雯、癸○○、巳○○、莊志豊、
    王永為、黃朝盟、丙○○、林明燕，及其他尚有不詳姓名之
    人數人（王永為稱該集團約有70人）組織詐騙集團，並恃以
    為生，以戊○○為首，成員分為領款、帳戶及接電話三組（
    間有成員兼任二種以上工作），彼此間互以假名欺騙對方，
    以免對方被逮累及自己。且彼此間交付任務均以電話聯絡，
    因此共犯之間甚至沒見過面。由李明期、李金龍、甲○○、
    王永為、黃朝盟、丙○○、癸○○、巳○○、莊志豊、林明
    燕、辛○○、子○○、乙○○、陶曉雯及其他不詳姓名之人
    負責供應該集團行騙時所用之帳戶（李明期等人或用偽造之
    身份證，冒名去開戶，或花錢向人購買帳戶，或利用貸款之
    名義向人騙取帳戶），丁○○協助戊○○保管存摺、騙來之
    贓款及聯絡事宜。由戊○○、李金龍、己○○、蔡秀婷、寅
    ○○、庚○○、陳志強、甲○○、乙○○及其他不詳姓名之
    男女數十人，分成10組（每組2至3人）以上（從乙○○處扣
    得之資料，即有編號3.8.9.10.33.66.99.100.168等九組）
    ，在數個据點分別接聽電話，接電話者分為數個層級，被害
    人上當後，旋由第二層級以後接電話之人，再以各種理由繼
    續詐騙被害人。由丑○○、李明期、乙○○、辛○○、陶曉
    雯及其他不詳姓名之人分成數組，分在數個据點負責領錢，
    該集團為進行詐欺及逃避追緝，乃由戊○○、王永為、癸○○等人偽造如附表一之證件，以供成員持以開立戶頭及申請
    電話之用，足生損害於附表一所列之人、電信機關及戶政機
    關。該集團為隱匿自己因犯常業詐欺所得之財物，開立二、
    三百個帳戶（詳如附表二，附表二帳戶，乃從扣案之證物中
    及被害人之筆錄中整理出來，該集團開立之戶頭，應不只附
    表二之數目）以供該集團詐欺及洗錢之用，該集團利用偽造
    之吳宣萱、劉泰安、林漢洲、蔡進德、藍鈴惠、李土珍身份
    證，先後申請如附表三所示之市內電話，以供刊登行騙廣告
    之用。將申請之電話由王永為或蘇茂安、蔡承智拉線後轉接
    至彼等所使用之數十支民營行動電話（用劉泰安等人之名義
    申請，該集團並用偽造之身份證購買行動電話之sim卡， 以
    供該集團成員相互聯絡之用並逃避查緝）。該集團在各種報
    紙全國版上刊登「政府立案、美商財團信用貸款，三百萬內
    ，免押免保，在本財團等九分鐘，保證辦成放款」及「專辦
    銀行信貸，三十至二百萬內，免押免保，在本銀行等二十分
    鐘，絕對辦成放款」之廣告（詳如卷內剪報資料）。俟擬借
    款之人打附表三之電話前來詢問時，接電話之蔡秀婷等人，
    即佯稱借款需繳貸款金額百分之五之律師公證費、代書費，
    要求客人先將錢匯入附表二所示之帳戶內，客人匯入第一筆
    款項後，再打電話聯絡時，則由第二層次以後接電話之人，
    繼續以各種理由詐騙被害人，以致部分擬借款之人，繼續匯
    款數次至附表二之戶頭內，被害人上當後，戊○○即聯絡各
    提款組之人，持金融卡至郵局或金融機關將被害人匯入之金
    錢領走，彙整後再依据戊○○之通知，將贓款轉匯給戊○○
    分配（接電話者與戊○○按三七分帳、提供帳戶者，由戊○○以每本五千至一萬元支付報酬）。該詐騙集團於同一時間
    內，另以事實上並不存在之「股神投資顧問公司」、「主力
    投資顧問公司」、「外資投資顧問公司」之名義，在報紙全
    國版上，或在第四台打廣告，佯稱只要加入其社員，可介紹
    股票明牌，保證月賺數倍之利潤，如有看到廣告而打電話前
    來詢問者，接電話之騙徒即騙被害人說保證獲利，惟加入須
    繳三至六萬元不等之會員費，會員可向公司索取中文呼叫器
    一個，該公司將利用中文呼叫器隨時告知會員應購買何種股
    票，戊○○並以昨日漲停板之股票顯示在中文呼叫器上，使
    受騙者信以為真。附表四（附卷十三）所列李榮玉等人（被
    害人遍及全省，無法統計，附表四所列僅是已知之部分而已
    ）不疑有詐，或為借錢或為加入股神、主力投資公司為會員
    ，依約將錢匯入附表二之帳戶內（附表二之帳戶，有些已經
    使用，有些尚未使用即被查扣），每人被騙之金額一至五十
    萬元不等，嗣因未借到款或依中文呼叫器之資訊購買股票而
    賠錢累累，被害人要求退款時，該集團則將電話切掉且避不
    見面，被害人始知受騙而紛紛報警究辦。該集團為申請信用
    卡詐欺，並偽刻多顆公、私印章（詳如扣案證物），偽造在
    職證明書，惟尚未提出申請即被查獲。因認被告丁○○、寅
    ○○均共同涉犯常業詐欺、偽造特種文書、行使偽造私文書
    、詐欺得利、洗錢等罪嫌。
二、按犯罪事實應依證據認定之，無證據不得認定其犯罪事實。
    又不能證明被告犯罪者，應諭知無罪之判決，刑事訴訟法第
    一百五十四條第二項、第三百零一條第一項分別定有明文。
    再按，事實之認定，應憑證據，如未能發現相當證據，或證
    據不足以證明，自不能以推測或擬制之方法，為裁判基礎；
    且認定不利於被告之事實須依積極證據，苟積極證據不足為
    不利於被告事實之認定時，即應為有利於被告之認定；另認
    定犯罪事實所憑之證據，雖不以直接證據為限，間接證據亦
    包括在內，然無論直接證據或間接證據，其為訴訟上之證明
    ，須於通常一般之人均不致有所懷疑，而得確信其為真實之
    程度者，始得據之為有罪之認定，倘其證明尚未達到此一程
    度，而有合理之懷疑存在，無從使事實審法院得有罪之確信
    時，即應由法院為諭知被告無罪之判決（最高法院四十年臺
    上字第八六號、三十年上字第八一六號、七十六年臺上字第
    四九八六號判例參照）。
三、公訴人認被告丁○○涉犯罪嫌行部分，無非是以被告甲○○
    、乙○○均稱戊○○之母親丁○○也有參與詐欺，丁○○一
    家人至少有4人參與該詐欺集團，戊○○、李明期目前猶與
    丁○○同住，丁○○為李家大家長，謂其不知其兒子或媳婦
    專在從事騙人之勾當可信嗎？且朱鴻儔交付存摺係在87年7
    月2日事發之後。富順證券公司營業員卯○○亦證稱，戊○○約自八十七年九月底十月初起，在富順公司買股票，戊○○本身也有開戶，但故意用其母親之戶頭買賣股票，戊○○
    做當日沖銷，每天至少三、五十萬元之進出，購買股票調度
    資金，都由其母親出面），丁○○戶頭亦放置戊○○詐騙所
    得500萬元，可知丁○○亦為該集團之一份子，其藏身幕後
    ，替戊○○擔任聯絡、保管存摺及處理贓款；認被告寅○○
    涉犯罪行部分，無非是被告寅○○警詢自承伊知道戊○○詐
    欺，警方來搜索時才拒絕開門，並將戊○○給伊之行動電話
    卡丟到外面等情，且警方搜索時，並在寅○○之房間起獲數
    支行動電話，及戊○○供應之行動電話sim卡， 顯見寅○○
    也是詐欺集團之一份子，其任務為接聽電話云云。
四、訊據被告丁○○堅詞否認有與戊○○等人共組詐騙集團，辯
    稱：伊兒子叫伊存簿借他買股票而已，伊交印章和存摺給他
    ，後來叫伊幫忙領錢，伊什麼都沒有做，也不知道他做什麼
    ；伊沒有參與，戊○○只有說要用我的戶頭買賣股票而已等
    語。訊據被告寅○○亦堅詞否認有參與詐欺等情事，辯稱：
    伊未替戊○○接聽電話，也沒有參與，手機是伊妹妹辰○○
    所寄放，警察就說伊有參與等語。
五、經查：
（一）證人戊○○於本院審判時到庭證稱： 尹賣房子給李丁原8
      百萬元，向被告丁○○印章跟戶頭， 將5百萬元放在理面
      玩股票，做股票當日沖銷，是三重市富順證券公司，伊跟
      業員說要做沖銷，營業員說要開戶三個月以上，要申請並
      且信用好才可以當信用戶，因母親丁○○有開信用戶頭，
      可做當日沖銷，所以才向丁○○借戶頭及印章做股票，丁○○印章及存摺都是伊在保管，伊因沒有身分證，銀行說
      要本人來領才可以，所以才請母親丁○○領出來交給伊等
      語 (見本院97年11月6日審判筆錄)。而證人即當時富順證
      券公司營業員卯○○亦到庭證稱：戊○○用他媽媽丁○○
      戶頭買賣股票，他喜歡當沖，幾乎每天都做，因為當沖一
      定要融資，戊○○不夠資格，被告丁○○同意戶頭讓戊○○用，丁○○買賣股票數量較小，戊○○數量比較大等語
      （見本院7年11月6日審判筆錄），故被告丁○○富順證券
      公司戶頭係供戊○○買賣股票一事應可認定。
（二）同案被告甲○○雖在原審證稱：（戶頭申請出來）交給戊○○二次，交給丁○○一次我在87年7、8月交給丁○○，
      他存摺拿低一點；... 是戊○○叫我拿林漢洲的身分證給
      乙○○；我和乙○○在三和路四段的巷口碰頭；（檢察官
      問：你為何要去找丁○○？）我要拿存摺給戊○○，他說
      他忙，要我交給收驚的老太太，那個老太太是他媽媽，他
      媽媽大概70幾歲；... （檢察官問：你把存摺拿給老太太
      時，老太太有無講說存摺壓低一點，不要給別人看到？）
      有，云云（見原審88年訴字第85卷(一)第200頁、卷(二)第317
      頁、第318頁）。在本院前審審判中復證稱：（問： 你在
      被捕之前是否見過丁○○？）有，因為戊○○叫我拿存摺
      去給她，拿到丁○○的住處；當時只有我和丁○○二人等
      語（見本院前審93年5月24日筆錄第8頁）。同案被告乙○○於本院前審亦供：我見過丁○○，因為陪甲○○拿存摺
      去她家，我沒有進去，只有見過她一次等語（見本院前審
      93年5月24日筆錄第10頁）。惟以朱鴻儔、乙○○等語，
      均只能證明曾交付存摺一次予被告丁○○之事實，惟朱鴻
      儔交付存摺時均未與被告談及該存摺的作用，如依朱鴻儔
      上開所證，均將存摺交付戊○○，是因被告戊○○很忙，
      才要朱鴻儔交給被告丁○○，顯見此交付存摺行為係屬偶
      發事件，如被告丁○○專為此一犯罪集團分工保管存摺，
      則理應非僅有這一次，縱然證人朱鴻儔證稱：丁○○有說
      存摺壓低一點等語屬實，亦不能僅此即認定被告丁○○有
      參與此一犯罪集團，而為保管存摺之工作。
（三）又公訴人認被告丁○○所有花蓮企銀三重分行之帳戶內，
      在87年12月底，還有戊○○寄存之贓款5百萬元， 被告丁○○於88年1月7日前 即將5百萬元全部領出而隱藏不知去
      向一情。惟查，卷內並無丁○○所有花蓮企銀三重分行帳
      戶資料，而證人戊○○亦證稱5百萬元是售屋所得， 拿來
      做股票 (如上 (一)所述)，公訴人對於戶頭內金錢係屬贓
      款一節，均未舉證以明其說，其臆測係屬贓款云云，尚有
      末合。
  (四)警方雖於87年7月2日，經同案被告丑○○之供證引導，至
      三重市○○路○段380號9樓之6寅○○處處搜索， 起獲如
      附表六所示三支行動電話、六張電信收據一節。惟上開扣
      案物品經本院勘驗結果，3支電話其中NOKIA是被告所有，
      內有晶片，電話號碼是0000000000，係被告太太蘇淑靜向
      中華電信申請的，而另2支電話，裡面並無晶片存在， 顯
      然無法用於接聽電話所用，被告辯稱係妹妹蔡辰○○所寄
      放，此點亦為辰○○於本院所證實，另3紙帳單， 分別係
      中華電信蘇淑靜 (被告妻子)87.6 月份0000000000對帳單
      、提示繳費期限87.5.25蔡李秋菊 (被告母親)，電話號碼
      ：00000000、NT$188之通知單、 繳費期限87.6.25蔡李秋
      菊、電話號碼：00000000、NT$388之通知單，均非被告所
      有，亦無從證明係被告參與接聽客戶電話所用，而公訴人
      稱查獲物品中有戊○○供應之行動電話ＳＩＭ卡，惟卷存
      贓證資料中均無此一行動電話ＳＩＭ卡扣案 (見本院97年
      11月3日勘驗筆錄)，故並無積極證據證明被告寅○○亦參
      予接聽客戶話的工作，被告寅○○雖於警訊中及原法院審
      理中迭次供承：伊知道戊○○詐欺，警方來搜索時才拒絕
      開門，並將戊○○給伊之行動電話卡丟到外面云云（見偵
      字第13810號卷警訊筆錄第36頁至第38頁、 88年訴字第85
      號卷(二)91年3月22日訊問筆錄第11頁、第12頁）。 惟不僅
      被告自白不能做為惟一犯罪之認定，且依其所陳，亦未能
      就此認定被告有坦供參與戊○○犯罪集團那種分工工作，
      故公訴人所舉證據尚不足為被告有罪之認定。
  (五)此外，復查無其他積極證據證明被告丁○○、寅○○有參
      與犯罪，而公訴人所舉證據，尚不足使本院生被告丁○○
      、寅○○有罪之認定，即應為被告丁○○、寅○○被訴常
      業詐欺、行使偽造私文書、詐欺得利罪部分，為無罪之判
      決。
  (六)按犯罪後之法律已廢止其刑罰者，應諭知免訴之判決，刑
      事訴訟法第302條第4款定有明文。查被告行為後，洗錢防
      制法於95年5月30日修正公布，同年7月1日施行，該法第3
      條第1項第5款已刪除常業詐欺罪屬於第2條第2款之重大犯
      罪，依法犯常業詐欺罪， 已不構成洗錢防制法第9條之犯
      罪， 是被告被訴違反洗錢防制法第9條第3項、第1項之洗
      錢罪嫌部分，依上開說明，犯罪後之法律已廢止其刑罰者
      ，應為免訴之判決。
  (七)原審末予詳參卷內證據，遽為被告2人就常業詐欺、 行使
      偽造私文書、詐欺得利罪部分，為有罪之認定。尚有未合
      ，上訴人即被告丁○○、寅○○上訴意旨否認犯罪，指摘
      原判決不當，請求撤銷改判，為理由，應由本院就此部分
      撤銷，另為被告2人就常業詐欺、行使偽造私文書、 詐欺
      得利罪部分，為無罪之判決，被訴洗錢部分為免訴之判決
      。
肆、被告庚○○、乙○○另結。
據上論斷，應依刑事訴訟法第369條第1項前段、第364條、第299
條第1項前段、第300條、第302條，刑法第2條第1項、第216條、
第212條、第210條、第339條第1項、第2項、第340條、第74條第
1項第1款， 修正前刑法第28條、第30條第2項、第55條、第38條
第1項第2款、第3款、第219條，刑法施行法第1條之1，修正前罰
金罰鍰提高標準條例第2條前段，中華民國96年罪犯減刑條例第2
條第1項第3款、第7條、第9條，判決如主文。
本案經檢察官邱美育到庭執行職務。
中    華    民    國    98    年    1     月    15    日
                    刑事第４庭  審判長法  官  陳筱珮
                                      法  官  鄭水銓
                                      法  官  周煙平
以上正本證明與原本無異。
如不服本判決，應於收受送達後10日內向本院提出上訴書狀，其
未敘述上訴之理由者並得於提起上訴後10日內向本院補提理由書
（均須按他造當事人之人數附繕本）「切勿逕送上級法院」。
                                      書記官  蕭麗珍
中    華    民    國    98    年    1     月    19    日
附錄：本案論罪科刑法條全文
刑法第339條第1項、第2項
意圖為自己或第三人不法之所有，以詐術使人將本人或第三人之
物交付者，處5年以下有期徒刑、拘役或科或併科1千元以下罰金
。
以前項方法得財產上不法之利益或使第三人得之者，亦同。
前二項之未遂犯罰之。
(行為時)刑法第340條
以犯第339條之罪為常業者，處1年以上7年以下有期徒刑，得併
科5千元以下罰金。
刑法第216條
行使第210條至第215條之文書者，依偽造、變造文書或登載不實
事項或使登載不實事項之規定處斷。
刑法210條
偽造、變造私文書，足以生損害於公眾或他人者，處5年以下有
期徒刑。
附表一：
┌───────────┬───────────┬────────────┐
│真實姓名（提供照片供換│  被冒用證件之姓名    │    何人變造            │
│貼）                  │ （證件為國民身分證） │                        │
├───────────┼───────────┼────────────┤
│甲○○                │林漢洲                │戊○○、癸○○變造      │
├───────────┼───────────┼────────────┤
│                      │余忠旺                │同右                    │
├───────────┼───────────┼────────────┤
│                      │邱正義                │同右                    │
├───────────┼───────────┼────────────┤
│                      │蔡進德                │同右                    │
├───────────┼───────────┼────────────┤
│                      │Ｚ○○                │同右                    │
├───────────┼───────────┼────────────┤
│                      │黃國財                │同右                    │
├───────────┼───────────┼────────────┤
│黃朝盟                │楊治民                │癸○○變造              │
├───────────┼───────────┼────────────┤
│                      │廖松義                │癸○○變造              │
├───────────┼───────────┼────────────┤
│巳○○                │黃文                  │癸○○變造              │
├───────────┼───────────┼────────────┤
│乙○○                │吳宣萱                │戊○○變造              │
├───────────┼───────────┼────────────┤
│                      │劉美宏                │戊○○變造              │         │
├───────────┼───────────┼────────────┤
│                      │陳蕙敏（駕照）        │戊○○變造              │
├───────────┼───────────┼────────────┤
│辛○○                │王淑麗                │戊○○變造              │        │
├───────────┼───────────┼────────────┤
│                      │陸淑貞                │戊○○變造              │        │
├───────────┼───────────┼────────────┤
│王永為                │丙○○  （駕照）      │癸○○偽造              │
├───────────┼───────────┼────────────┤
│子○○                │林永裕                │乙○○變造              │
├───────────┼───────────┼────────────┤
│                      │劉煥慶                │乙○○變造              │
├───────────┼───────────┼────────────┤
│李金龍                │劉敏雄                │戊○○變造              │
├───────────┼───────────┼────────────┤
│                      │劉清華                │戊○○變造              │
├───────────┼───────────┼────────────┤
│                      │林忠信                │戊○○變造              │
└───────────┴───────────┴────────────┘
附表二之一：詐欺集團所冒名申請之電話
┌────────┬─────────┬────────────┬────┐
│  何人申請電話  │  被冒用申請之人  │       電話號碼         │  署押  │
├────────┼─────────┼────────────┼────┤
│甲○○          │林漢洲            │2531─6336、2531─6337  │偽造林漢│
│                │                  │                        │洲署押四│
│                │                  │                        │枚      │
├────────┼─────────┼────────────┼────┤
│巳○○          │黃煥在            │2567─3324、2567─3271  │偽造黃煥│
│                │                  │                        │在署押四│
│                │                  │                        │枚      │
├────────┼─────────┼────────────┼────┤
│                │李士珍            │2562─5240、2562─5224、│偽造李士│
│                │                  │2560─1726、2560─1734、│珍署押十│
│                │                  │2560─1764、2560─1774  │二枚    │
│                │                  │                        │        │
│                │                  │                        │        │
│                │                  │                        │        │
├────────┼─────────┼────────────┼────┤
│                │林明燕            │2567─5240、2567─5224、│偽造林明│
│                │                  │2560─1726、2560─1734、│燕署押十│
│                │                  │2560─1764、2560─1774  │二枚    │
│                │                  │                        │        │
│                │                  │                        │        │
├────────┼─────────┼────────────┼────┤
│乙○○          │吳宣萱            │0000000000              │偽造吳宣│
│                │                  │                        │萱署押二│
│                │                  │                        │枚      │
└────────┴─────────┴────────────┴────┘
附表三之一：詐欺集團所開立之帳戶
┌──────┬──────┬──────┬──────┬───┬────┐
│ 姓      名 │ 行      庫 │  開戶日期  │ 帳      號 │偽造開│ 署押   │
│            │            │            │            │戶之人│        │
├──────┼──────┼──────┼──────┼───┼────┤
│ 丙  ○  ○ │ 台灣銀行   │ 87.08.14   │活存        │王永為│偽造吳傑│
│            │ 台中分行   │            │44529─1    │      │勳署押四│
│            │            │            │            │      │枚      │
├──────┼──────┼──────┼──────┼───┼────┤
│            │ 中小企銀   │ 87.08.31   │活存        │王永為│同右    │
│            │ 學中分行   │            │104272      │      │        │
├──────┼──────┼──────┼──────┼───┼────┤
│            │ 大眾銀行   │ 87.08.15   │活存        │王永為│同右    │
│            │ 台中分行   │            │110360─0   │      │        │
├──────┼──────┼──────┼──────┼───┼────┤
│            │ 華信銀行   │ 87.08.15   │0000000─109│王永為│同右    │
│            │ 北台中分行 │            │396         │      │        │
├──────┼──────┼──────┼──────┼───┼────┤
│            │ 萬通銀行   │ 87.08.18   │294057      │王永為│同右    │
│            │ 台中分行   │            │            │      │        │
├──────┼──────┼──────┼──────┼───┼────┤
│            │中國國際商銀│ 87.08.17   │00000000000 │王永為│同右    │
│            │沙鹿支庫    │            │            │      │        │
├──────┼──────┼──────┼──────┼───┼────┤
│            │ 台新銀行   │ 87.08.18   │112224─0─0│王永為│同右    │
│            │ 台中分行   │            │0           │      │        │
├──────┼──────┼──────┼──────┼───┼────┤
│            │ 中興銀行   │ 87.08.17   │00000000─18│王永為│同右    │
│            │ 沙鹿支庫   │            │58          │      │        │
├──────┼──────┼──────┼──────┼───┼────┤
│            │ 玉山銀行   │ 87.07.17   │活存        │王永為│同右    │
│            │ 台中分行   │            │82825       │      │        │
├──────┼──────┼──────┼──────┼───┼────┤
│ 洪  昭  峰 │ 台灣銀行   │ 87.09.02   │活存        │王永為│偽造洪昭│
│            │ 台中分行   │            │44659─1    │      │峰署押四│
│            │            │            │            │      │枚      │
├──────┼──────┼──────┼──────┼───┼────┤
│            │ 北市銀行   │ 87.09.01   │活存        │王永為│同右    │
│            │ 台中分行   │            │5825─3     │      │        │
├──────┼──────┼──────┼──────┼───┼────┤
│            │ 中信局銀行 │ 87.09.02   │活存        │王永為│同右    │
│            │ 台中分行   │            │3569─8     │      │        │
├──────┼──────┼──────┼──────┼───┼────┤
│            │ 土地銀行   │ 87.08.31   │活存        │王永為│同右    │
│            │ 台中分行   │            │43199─5    │      │        │
├──────┼──────┼──────┼──────┼───┼────┤
│            │ 亞太銀行   │ 87.08.31   │活存        │王永為│同右    │
│            │            │            │31122─8─0 │      │        │
├──────┼──────┼──────┼──────┼───┼────┤
│ 賴  嘉  俊 │ 合作金庫   │ 87.08.21   │活存        │王永為│偽造賴嘉│
│            │ 沙鹿支庫   │            │242678      │      │俊署押四│
│            │            │            │            │      │枚      │
├──────┼──────┼──────┼──────┼───┼────┤
│            │ 遠東銀行   │ 87.08.25   │活存        │王永為│同右    │
│            │ 台中分行   │            │6109─5     │      │        │
├──────┼──────┼──────┼──────┼───┼────┤
│            │ 中信局銀行 │ 87.09.02   │活存        │王永為│同右    │
│            │ 台中分行   │            │3571─1     │      │        │
├──────┼──────┼──────┼──────┼───┼────┤
│            │中國信託銀行│ 87.08.17   │活存        │戊○○│同右    │
│            │中港分行    │            │0000000     │詐騙集│        │
│            │            │            │            │團    │        │
├──────┼──────┼──────┼──────┼───┼────┤
│            │新竹區企銀  │ 87.08.21   │活存        │戊○○│同右    │
│            │台中分行    │            │7220─16907 │詐騙集│        │
│            │            │            │            │團    │        │
├──────┼──────┼──────┼──────┼───┼────┤
│ 葉  博  宇 │ 華僑銀行   │ 87.08.31   │活存        │王永為│偽造葉博│
│            │ 清水分行   │            │0000000─8  │      │宇署押四│
│            │            │            │            │      │枚      │
├──────┼──────┼──────┼──────┼───┼────┤
│ 謝  良  靂 │ 第一銀行   │ 87.08.07   │活存        │王永為│偽造謝良│
│            │ 沙鹿分行   │            │758329      │      │靂署押四│
│            │            │            │            │      │枚      │
├──────┼──────┼──────┼──────┼───┼────┤
│            │ 中小企銀   │ 87.08.07   │活儲        │王永為│同右    │
│            │ 沙鹿分行   │            │0000000     │      │        │
├──────┼──────┼──────┼──────┼───┼────┤
│            │ 誠泰銀行   │ 87.07.31   │活儲        │王永為│同右    │
│            │ 中港分行   │            │506023      │      │        │
├──────┼──────┼──────┼──────┼───┼────┤
│ 廖  松  義 │ 華信銀行   │ 87.09.02   │活儲        │王永為│偽造廖松│
│            │ 台中分行   │            │0000000─4  │      │義署押四│
│            │            │            │            │      │枚      │
├──────┼──────┼──────┼──────┼───┼────┤
│            │ 萬通銀行   │ 87.08.28   │活儲        │戊○○│同右    │
│            │ 台中分行   │            │29550─8    │詐騙集│        │
│            │            │            │            │團    │        │
├──────┼──────┼──────┼──────┼───┼────┤
│            │ 農民銀行   │ 87.09.01   │活儲        │戊○○│同右    │
│            │ 台中分行   │            │71892       │詐騙集│        │
│            │            │            │            │團    │        │
├──────┼──────┼──────┼──────┼───┼────┤
│            │中國國際商銀│ 87.08.31   │活存00000000│戊○○│同右    │
│            │台中分行    │            │─658       │詐騙集│        │
│            │            │            │            │團    │        │
├──────┼──────┼──────┼──────┼───┼────┤
│            │ 大安銀行   │ 87.09.02   │活存        │戊○○│同右    │
│            │ 台中分行   │            │16756─2    │詐騙集│        │
│            │            │            │            │團    │        │
├──────┼──────┼──────┼──────┼───┼────┤
│            │ 太平郵局   │ 87.10.18   │存簿        │戊○○│同右    │
│            │            │            │452982      │詐騙集│        │
│            │            │            │            │團    │        │
├──────┼──────┼──────┼──────┼───┼────┤
│            │ 世華銀行   │ 87.08.29   │活存        │戊○○│同右    │
│            │ 清水分行   │            │53836       │詐騙集│        │
│            │            │            │            │團    │        │
├──────┼──────┼──────┼──────┼───┼────┤
│            │ 台灣銀行   │ 87.08.26   │00000000─05│戊○○│同右    │
│            │ 豐原分行   │            │5           │詐騙集│        │
│            │            │            │            │團    │        │
├──────┼──────┼──────┼──────┼───┼────┤
│            │ 中華銀行   │ 87.09.02   │活存13908─1│戊○○│同右    │
│            │ 台中分行   │            │─00        │詐騙集│        │
│            │            │            │            │團    │        │
├──────┼──────┼──────┼──────┼───┼────┤
│            │ 遠東銀行   │ 87.08.25   │活存        │戊○○│同右    │
│            │ 台中分行   │            │6107─9     │詐騙集│        │
│            │            │            │            │團    │        │
├──────┼──────┼──────┼──────┼───┼────┤
│            │ 中興銀行   │ 87.09.02   │活存        │戊○○│同右    │
│            │ 台中分行   │            │132545─1   │詐騙集│        │
│            │            │            │            │團    │        │
├──────┼──────┼──────┼──────┼───┼────┤
│            │ 玉山銀行   │ 87.09.02   │活存        │戊○○│同右    │
│            │ 台中分行   │            │87184       │詐騙集│        │
│            │            │            │            │團    │        │
├──────┼──────┼──────┼──────┼───┼────┤
│            │ 上海銀行   │ 87.08.28   │活存        │戊○○│同右    │
│            │ 中港分行   │            │209604      │詐騙集│        │
│            │            │            │            │團    │        │
├──────┼──────┼──────┼──────┼───┼────┤
│            │ 大眾銀行   │ 87.08.29   │活存        │戊○○│同右    │
│            │ 沙鹿分行   │            │39834       │詐騙集│        │
│            │            │            │            │團    │        │
├──────┼──────┼──────┼──────┼───┼────┤
│            │ 聯邦銀行   │ 87.09.01   │活存        │戊○○│同右    │
│            │ 台中分行   │            │131776      │詐騙集│        │
│            │            │            │            │團    │        │
├──────┼──────┼──────┼──────┼───┼────┤
│ 卓  志  鴻 │ 遠東銀行   │ 87.10.09   │活存        │戊○○│偽造卓志│
│            │ 松山分行   │            │32428       │詐騙集│鴻署押四│
│            │            │            │            │團    │枚      │
├──────┼──────┼──────┼──────┼───┼────┤
│            │ 誠泰銀行   │ 87.10.09   │活存        │戊○○│同右    │
│            │ 儲蓄部     │            │610931─1   │詐騙集│        │
│            │            │            │            │團    │        │
├──────┼──────┼──────┼──────┼───┼────┤
│            │ 華信銀行   │ 87.10.09   │活存        │戊○○│同右    │
│            │ 中山分行   │            │4644─4     │詐騙集│        │
│            │            │            │            │團    │        │
├──────┼──────┼──────┼──────┼───┼────┤
│            │ 聯邦銀行   │ 87.10.09   │活存        │戊○○│同右    │
│            │ 台北分行   │            │109503─6   │詐騙集│        │
│            │            │            │            │團    │        │
├──────┼──────┼──────┼──────┼───┼────┤
│            │ 上海銀行   │ 87.10.09   │活存        │戊○○│同右    │
│            │ 南京東行   │            │58349       │詐騙集│        │
│            │            │            │            │團    │        │
├──────┼──────┼──────┼──────┼───┼────┤
│            │ 農民銀行   │ 87.10.12   │活存        │戊○○│同右    │
│            │ 中和分行   │            │11752─9    │詐騙集│        │
│            │            │            │            │團    │        │
├──────┼──────┼──────┼──────┼───┼────┤
│ 邱  雅  鈴 │ 中國信託   │ 87.10.09   │活存48704─0│戊○○│偽造邱雅│
│            │ 營業部     │            │─7─0      │詐騙集│鈴署押四│
│            │            │            │            │團    │枚      │
├──────┼──────┼──────┼──────┼───┼────┤
│            │ 農民銀行   │ 87.10.12   │活存        │陳筱蓓│同右    │
│            │ 世貿分行   │            │773850      │      │        │
├──────┼──────┼──────┼──────┼───┼────┤
│            │ 寶島銀行   │ 87.10.06   │活存        │陳筱蓓│同右    │
│            │ 松山分行   │            │16603─700  │      │        │
├──────┼──────┼──────┼──────┼───┼────┤
│ 楊  治  民 │ 世華銀行   │ 87.09.24   │0000000─699│戊○○│偽造楊治│
│            │ 大同分行   │            │            │詐騙集│民署押四│
│            │            │            │            │團    │枚      │
├──────┼──────┼──────┼──────┼───┼────┤
│ 呂  俊  達 │ 大眾銀行   │            │            │癸○○│偽造呂俊│
│            │ 三重分行   │            │            │      │達署押四│
│            │            │            │            │      │枚      │
├──────┼──────┼──────┼──────┼───┼────┤
│            │中國國際商銀│            │活存        │癸○○│同右    │
│            │館前路分行  │            │00000000000 │      │        │
├──────┼──────┼──────┼──────┼───┼────┤
│            │ 華信銀行   │            │            │癸○○│同右    │
│            │忠孝西路分行│            │            │      │        │
│            │            │            │            │      │        │
├──────┼──────┼──────┼──────┼───┼────┤
│            │ 中華銀行   │            │            │癸○○│同右    │
│            │忠孝西路分行│            │            │      │        │
│            │            │            │            │      │        │
├──────┼──────┼──────┼──────┼───┼────┤
│            │ 中興銀行   │            │0000000─256│癸○○│同右    │
│            │ 東門分行   │            │42044─1    │      │        │
├──────┼──────┼──────┼──────┼───┼────┤
│            │ 慶豐銀行   │            │            │癸○○│同右    │
│            │ 館前路分行 │            │            │      │        │
├──────┼──────┼──────┼──────┼───┼────┤
│ 王  淑  麗 │ 第一銀行   │ 87.11.21   │活儲        │辛○○│偽造王淑│
│            │ 長安分行   │            │000000000─1│      │麗署押四│
│            │            │            │            │      │枚      │
├──────┼──────┼──────┼──────┼───┼────┤
│            │ 郵局       │ 87.11.24   │存簿        │辛○○│同右    │
│            │ 長春路支局 │            │64601─6    │      │        │
├──────┼──────┼──────┼──────┼───┼────┤
│            │ 郵政劃撥   │            │00000000    │辛○○│同右    │
│            │            │            │            │      │        │
├──────┼──────┼──────┼──────┼───┼────┤
│            │台灣中小企銀│ 87.11.09   │活儲        │辛○○│同右    │
│            │（營業部）  │            │551115      │      │        │
├──────┼──────┼──────┼──────┼───┼────┤
│            │ 中華銀行   │ 87.11.20   │活儲        │辛○○│同右    │
│            │ 台北分行   │            │15380─1─00│      │        │
│            │            │            │            │      │        │
├──────┼──────┼──────┼──────┼───┼────┤
│            │ 合作金庫   │ 87.11.06   │活儲        │辛○○│同右    │
│            │ 三重分行   │            │118250      │      │        │
├──────┼──────┼──────┼──────┼───┼────┤
│ 林  永  裕 │台灣中小企銀│ 87.11.09   │活儲        │子○○│偽造林永│
│            │中山分行    │            │448096      │      │裕署押四│
│            │            │            │            │      │枚      │
├──────┼──────┼──────┼──────┼───┼────┤
│ 吳  宣  萱 │ 中華銀行   │ 87.10.08   │活儲        │乙○○│偽造吳宣│
│            │ 三重分行   │            │3904─1─00 │      │萱署押四│
│            │            │            │            │      │枚      │
├──────┼──────┼──────┼──────┼───┼────┤
│            │ 農民銀行   │ 87.10.14   │活儲        │乙○○│同右    │
│            │ 士林分行   │            │64649       │      │        │
├──────┼──────┼──────┼──────┼───┼────┤
│ 張  美  玲 │台灣中小企銀│ 87.11.06   │活儲        │戊○○│偽造張美│
│            │建成分行    │            │170457      │詐騙集│玲署押四│
│            │            │            │            │團    │枚      │
├──────┼──────┼──────┼──────┼───┼────┤
│ 劉  敏  雄 │ 合作金庫   │ 87.08      │活存518078  │李金龍│偽造劉敏│
│            │ 三重支庫   │            │0000000     │      │雄署押四│
│            │            │            │            │      │枚      │
├──────┼──────┼──────┼──────┼───┼────┤
│            │ 華南銀行   │            │活存1602─20│李金龍│同右    │
│            │ 板橋分行   │            │0000000     │      │        │
├──────┼──────┼──────┼──────┼───┼────┤
│            │ 彰化銀行   │            │活存00000000│李金龍│同右    │
│            │ 永和分行   │            │07800       │      │        │
├──────┼──────┼──────┼──────┼───┼────┤
│            │ 土地銀行   │            │活存010005─│李金龍│同右    │
│            │ 三重分行   │            │422367      │      │        │
├──────┼──────┼──────┼──────┼───┼────┤
│ 劉  清  華 │中國信託銀行│            │活儲        │甲○○│偽造劉清│
│            │中山分行    │            │00000000    │      │華署押四│
│            │            │            │            │      │枚      │
├──────┼──────┼──────┼──────┼───┼────┤
│            │ 台新銀行   │ 87.09.02   │活存028101─│戊○○│同右    │
│            │            │            │02084─800  │詐騙集│        │
│            │            │            │            │團    │        │
├──────┼──────┼──────┼──────┼───┼────┤
│            │ 誠泰銀行   │ 87.08.18   │活儲285061─│戊○○│同右    │
│            │ （儲蓄部） │            │08285       │詐騙集│        │
│            │            │            │            │團    │        │
├──────┼──────┼──────┼──────┼───┼────┤
│            │ 土地銀行   │            │活儲10000─5│李金龍│同右    │
│            │西三重分行  │            │029869      │      │        │
├──────┼──────┼──────┼──────┼───┼────┤
│            │ 台北銀行   │            │活儲6722─10│李金龍│同右    │
│            │ 新莊分行   │            │03─0385    │      │        │
├──────┼──────┼──────┼──────┼───┼────┤
│ 蔡  進  德 │台灣中小企銀│ 87.09.09   │活儲        │甲○○│偽造蔡進│
│            │永和分行    │            │231795      │      │德署押四│
│            │            │            │            │      │枚      │
├──────┼──────┼──────┼──────┼───┼────┤
│            │ 中興銀行   │ 87.09.09   │活儲0203─10│甲○○│同右    │
│            │ 雙和分行   │            │081254      │      │        │
├──────┼──────┼──────┼──────┼───┼────┤
│ 邱  正  義 │ 慶豐銀行   │ 87.08.18   │活儲601335─│甲○○│偽造邱正│
│            │ 三重分行   │            │9─00       │      │義署押四│
│            │            │            │            │      │枚      │
├──────┼──────┼──────┼──────┼───┼────┤
│            │中國信託銀行│            │活儲00000000│甲○○│同右    │
│            │三重分行    │            │            │      │        │
├──────┼──────┼──────┼──────┼───┼────┤
│            │ 萬泰銀行   │            │            │甲○○│同右    │
│            │ 三重分行   │            │            │      │        │
├──────┼──────┼──────┼──────┼───┼────┤
│ 林  漢  洲 │ 蘆洲郵局   │ 87.08.24   │存簿        │甲○○│偽造林漢│
│            │            │            │50674─6    │      │洲署押四│
│            │            │            │            │      │枚      │
├──────┼──────┼──────┼──────┼───┼────┤
│            │ 郵政劃撥   │ 87.08.25   │00000000    │甲○○│同右    │
│            │            │            │            │      │        │
├──────┼──────┼──────┼──────┼───┼────┤
│            │ 安泰銀行   │ 87.08.27   │活存        │甲○○│同右    │
│            │ 三重分行   │            │2571─1─00 │      │        │
├──────┼──────┼──────┼──────┼───┼────┤
│            │ 合作金庫   │ 87.08.24   │活儲        │甲○○│同右    │
│            │ 三重支庫   │            │0000000     │      │        │
├──────┼──────┼──────┼──────┼───┼────┤
│            │ 玉山銀行   │            │活存        │甲○○│同右    │
│            │ 三和路分行 │            │02084─800  │      │        │
├──────┼──────┼──────┼──────┼───┼────┤
│            │ 遠東銀行   │            │活儲01900─4│甲○○│同右    │
│            │ 三重分行   │            │0005─5702  │      │        │
├──────┼──────┼──────┼──────┼───┼────┤
│            │ 大安銀行   │            │            │甲○○│同右    │
│            │ 三重分行   │            │            │      │        │
├──────┼──────┼──────┼──────┼───┼────┤
│            │ 第一銀行   │            │活儲        │甲○○│同右    │
│            │            │            │00000000000 │      │        │
├──────┼──────┼──────┼──────┼───┼────┤
│ Ｚ  ○  ○ │台灣中小企銀│            │活存002─621│甲○○│偽造劉瑞│
│            │            │            │─29810     │      │琦署押四│
│            │            │            │            │      │枚      │
├──────┼──────┼──────┼──────┼───┼────┤
│            │ 三重郵局   │ 87.09.04   │存簿        │甲○○│同右    │
│            │ 第一支局   │            │2093─579   │      │        │
├──────┼──────┼──────┼──────┼───┼────┤
│            │ 郵政劃撥   │            │192414─64  │甲○○│同右    │
│            │            │            │            │      │        │
├──────┼──────┼──────┼──────┼───┼────┤
│            │ 第一銀行   │            │活存        │甲○○│同右    │
│            │            │            │00000000000 │      │        │
├──────┼──────┼──────┼──────┼───┼────┤
│ 黃  國  財 │ 台灣銀行   │            │            │甲○○│偽造黃國│
│            │            │            │            │      │財署押四│
│            │            │            │            │      │枚      │
├──────┼──────┼──────┼──────┼───┼────┤
│            │台灣中小企銀│            │活儲00000000│甲○○│同右    │
│            │ 吉林分行   │            │9─63       │      │        │
├──────┼──────┼──────┼──────┼───┼────┤
│ 余  忠  旺 │ 台灣銀行   │            │            │甲○○│偽造余忠│
│            │            │            │            │      │旺署押四│
│            │            │            │            │      │枚      │
├──────┼──────┼──────┼──────┼───┼────┤
│            │ 台新銀行   │            │活存00000000│甲○○│同右    │
│            │南京東路分行│            │─00        │      │        │
│            │            │            │            │      │        │
└──────┴──────┴──────┴──────┴───┴────┘
附表四：（併案被害人）
┌──┬─────┬────────┬─────┬──────┬─────┐
│編號│被害人姓名│住居所（送達地）│被騙金額  │匯（入）款帳│備註      │
│    │          │                │（新台幣）│戶、帳號    │          │
├──┼─────┼────────┼─────┼──────┼─────┤
│258 │林金田    │台北市萬華區民和│15000     │00000000    │          │
│    │          │街四十號五樓    │          │黃憶珮      │          │
├──┼─────┼────────┼─────┼──────┼─────┤
│259 │王譽霖    │高雄            │80000     │00000000    │87.9.18被 │
│    │          │                │          │李貴玉（五萬│騙        │
│    │          │                │          │）          │北檢八十八│
│    │          │                │          │000000000000│年偵字第八│
│    │          │                │          │6劉敏雄（三 │七二二號  │
│    │          │                │          │萬）        │          │
├──┼─────┼────────┼─────┼──────┼─────┤
│260 │胡文銓    │北市○○區○○路│25000     │0070─7658─│87.8.5被騙│
│    │          │二二三號        │          │33874合作金 │北檢八十七│
│    │          │                │          │庫  蔡素忍  │年偵字第一│
│    │          │                │          │            │八一七四號│
├──┼─────┼────────┼─────┼──────┼─────┤
│261 │林秋松    │花蓮縣鳳林鎮山英│30000     │0000000000  │87.7.30被 │
│    │          │路二四號        │          │300李士珍   │騙        │
│    │          │                │          │            │北檢八十七│
│    │          │                │          │            │偵字第一一│
│    │          │                │          │            │九五七四號│
├──┼─────┼────────┼─────┼──────┼─────┤
│262 │高美仁    │台中市○區○○街│25000     │00000000    │87.12.10被│
│    │          │二三三號四樓之六│          │周瑞雲      │騙        │
│    │          │                │          │            │北檢八十八│
│    │          │                │          │            │年偵字三八│
│    │          │                │          │            │七二號    │
├──┼─────┼────────┼─────┼──────┼─────┤
│263 │劉錫坤    │台北縣板橋市重慶│25000     │00000000    │87.12.15  │
│    │          │路二七四巷二號  │          │周瑞雲      │北檢八十八│
│    │          │                │          │            │年偵字第三│
│    │          │                │          │            │八七二號  │
├──┼─────┼────────┼─────┼──────┼─────┤
│264 │廖崇錫    │台北縣三重市重陽│15000     │00000000    │87.12初   │
│    │          │路一段六十巷四十│          │周瑞雲      │北檢八十八│
│    │          │六號二樓        │          │            │年偵字第三│
│    │          │                │          │            │八七二號  │
├──┼─────┼────────┼─────┼──────┼─────┤
│265 │黃元宏    │桃園縣八德市和平│15000     │00000000    │87.12.15  │
│    │          │路八二五巷八號  │          │周瑞雲      │北檢八十八│
│    │          │                │          │            │年偵字第三│
│    │          │                │          │            │八七二號  │
├──┼─────┼────────┼─────┼──────┼─────┤
│266 │蔡孟芬    │台北市信義區光復│320000    │藍士弼192800│87.12.11被│
│    │          │南路六八○號四樓│          │39（十五萬）│騙        │
│    │          │二              │          │周瑞雲192787│北檢八十八│
│    │          │                │          │22（五萬）  │年偵字第三│
│    │          │                │          │尚沛雷237021│八七二號  │
│    │          │                │          │（十二萬）  │          │
├──┼─────┼────────┼─────┼──────┼─────┤
│267 │黃秀英    │基隆市七堵區永富│25000     │00000000    │87.12.15被│
│    │          │路二十四號三樓  │          │周瑞雲      │騙        │
│    │          │                │          │            │北檢八十八│
│    │          │                │          │            │年偵字第三│
│    │          │                │          │            │八七二號  │
├──┼─────┼────────┼─────┼──────┼─────┤
│268 │李瑞琴    │台東縣台東市自強│50000     │00000000    │87.12.15被│
│    │          │里漢口街十四號  │          │周瑞雲      │騙        │
│    │          │                │          │            │北檢八十八│
│    │          │                │          │            │年偵字第三│
│    │          │                │          │            │八七二號  │
├──┼─────┼────────┼─────┼──────┼─────┤
│269 │楊智利    │桃園市○○○街三│49000     │楊天生      │87.6.1被騙│
│    │          │十二巷十七號二樓│          │000000000   │北檢八十七│
│    │          │                │          │            │年他字第一│
│    │          │                │          │            │五○七號  │
├──┼─────┼────────┼─────┼──────┼─────┤
│270 │Ｖ○○    │台北縣三重市溪尾│60000     │林益易      │士檢八十七│
│    │          │街              │          │00000000（三│字第二九一│
│    │          │                │          │萬）        │號        │
│    │          │                │          │廖繼亮      │          │
│    │          │                │          │00000000（三│          │
│    │          │                │          │萬）        │          │
├──┼─────┼────────┼─────┼──────┼─────┤
│271 │劉嘉慧    │三重市○○路○段│25000     │000000000000│87.7.3被騙│
│    │          │三○○巷六號    │          │5林益譽     │北檢八十七│
│    │          │                │          │            │年偵字第一│
│    │          │                │          │            │九六四六號│
├──┼─────┼────────┼─────┼──────┼─────┤
│272 │林勇光    │台東縣達仁鄉土│50000     │000000000000│87.7.23被 │
│    │          │村土三十七號  │          │5林益譽     │騙        │
│    │          │                │          │            │北檢八十七│
│    │          │                │          │            │年偵字第一│
│    │          │                │          │            │九六四六號│
├──┼─────┼────────┼─────┼──────┼─────┤
│273 │劉冠勇    │台北市松山區健康│30000     │000000000000│87.8.14被 │
│    │          │路三二五巷十二弄│          │0林明燕     │騙        │
│    │          │六號            │          │            │北檢八十七│
│    │          │                │          │            │年偵字第二│
│    │          │                │          │            │○四九六號│
├──┼─────┼────────┼─────┼──────┼─────┤
│274 │林益興    │台北市南港區東新│135000    │000000000000│87.7.23被 │
│    │          │街一七○巷二一之│          │6郭尚禮     │騙        │
│    │          │五號四樓        │          │            │北檢八十  │
│    │          │                │          │            │年他字第一│
│    │          │                │          │            │六五七號  │
├──┼─────┼────────┼─────┼──────┼─────┤
│275 │楊夢麟    │台北縣中和市景平│45000     │000000000000│87.8.1被騙│
│    │          │路七一之六號十七│          │1幹建成     │北檢八十七│
│    │          │樓之二          │          │            │年偵字第二│
│    │          │                │          │            │○四九五號│
│    │          │                │          │            │          │
├──┼─────┼────────┼─────┼──────┼─────┤
│276 │葉俊廷    │台南市○區○○路│80000     │000000000000│87.7.8被騙│
│    │          │一段一○六號    │          │0李士珍     │北檢八十七│
│    │          │                │          │            │年偵字第一│
│    │          │                │          │            │九五一五號│
├──┼─────┼────────┼─────┼──────┼─────┤
│277 │廖嘉祥    │台北縣土城市延壽│60000     │000000000000│87.8.21被 │
│    │          │路四十四巷四號  │          │0劉清華     │騙        │
│    │          │                │          │            │北檢八十七│
│    │          │                │          │            │年偵字第二│
│    │          │                │          │            │○九三六號│
├──┼─────┼────────┼─────┼──────┼─────┤
│278 │陳明珠    │新竹縣關西鎮牛欄│80000     │000000000000│87.8.21被 │
│    │          │河三號之一      │          │9莊士賢     │騙        │
│    │          │                │          │            │北檢八十七│
│    │          │                │          │            │年偵字第一│
│    │          │                │          │            │八九四六號│
├──┼─────┼────────┼─────┼──────┼─────┤
│279 │何湘琳    │台北縣鶯歌市鶯桃│55000     │000000000000│87.8.3被騙│
│    │          │路六○六巷十一號│          │蔡素忍（二萬│北檢八十七│
│    │          │                │          │五千元）    │年偵字第二│
│    │          │                │          │000000000000│○四九三號│
│    │          │                │          │8莊武煌（三 │          │
│    │          │                │          │萬元）      │          │
├──┼─────┼────────┼─────┼──────┼─────┤
│280 │周靜嫺    │台北市○○街六○│50000     │00000000    │87.10.13被│
│    │          │○巷八十六弄十三│          │陳春樹      │騙        │
│    │          │號四樓          │          │            │北檢八十八│
│    │          │                │          │            │偵字第一五│
│    │          │                │          │            │一三號    │
├──┼─────┼────────┼─────┼──────┼─────┤
│281 │黃啟瑞    │基隆市七堵區崇孝│80000     │00000000    │87.10.12被│
│    │          │街四十二巷二十五│          │伍進濱      │騙        │
│    │          │號              │          │            │北檢八十八│
│    │          │                │          │            │年偵字第一│
│    │          │                │          │            │五一三號  │
├──┼─────┼────────┼─────┼──────┼─────┤
│282 │賴信龍    │新竹市○○路○段│20000     │211000─1─0│87.12.2被 │
│    │          │八十九巷七十九號│          │50174─9    │騙        │
│    │          │                │          │余世文      │北檢八十八│
│    │          │                │          │            │年偵字第八│
│    │          │                │          │            │五○五號  │
├──┼─────┼────────┼─────┼──────┼─────┤
│283 │申○○    │雲林縣褒忠鄉新湖│25000     │00000000    │87.10.29被│
│    │          │村新湖二號      │          │辛○○      │騙        │
│    │          │                │          │            │北檢八十八│
│    │          │                │          │            │年偵字第二│
│    │          │                │          │            │四二○號  │
├──┼─────┼────────┼─────┼──────┼─────┤
│284 │林容瑱    │台北市文山區汀州│55000     │00000000000 │87.11.27被│
│    │          │街四段十七號四樓│          │王淑麗（二五│騙        │
│    │          │                │          │萬五千元）  │北檢八十八│
│    │          │                │          │00000000000 │年偵字第二│
│    │          │                │          │辛○○（三萬│七二三號  │
│    │          │                │          │元）        │          │
├──┼─────┼────────┼─────┼──────┼─────┤
│285 │黃瑞蘭    │宜蘭縣壯圍鄉吉祥│75000     │00000000    │88.1.6被騙│
│    │          │村十五鄰壯五路一│          │陳信宏      │北檢八十八│
│    │          │八二之七號      │          │            │年偵字第一│
│    │          │                │          │            │一三九九號│
├──┼─────┼────────┼─────┼──────┼─────┤
│286 │許家補    │桃園縣龍門街七十│145000    │00000000張志│87.11.19被│
│    │          │九巷十二弄二號  │          │勇          │騙        │
│    │          │                │          │00000000蘇玉│北檢八十八│
│    │          │                │          │梅          │年偵字第一│
│    │          │                │          │00000000梁蓮│一三九九號│
│    │          │                │          │成          │          │
├──┼─────┼────────┼─────┼──────┼─────┤
│287 │周亞倫    │基隆市○○路八十│25000     │000000000000│87.7.17   │
│    │          │六號            │          │8王博文     │北檢八十八│
│    │          │                │          │            │年偵字第一│
│    │          │                │          │            │四三二號  │
├──┼─────┼────────┼─────┼──────┼─────┤
│288 │詹政文    │台北縣三重市永福│25000     │000000000000│北檢八十八│
│    │          │街四十六巷四十一│          │2張瑋庭     │年偵字第八│
│    │          │弄五十一號四樓  │          │            │七二二號  │
├──┼─────┼────────┼─────┼──────┼─────┤
│289 │卜崇閣    │屏東市海豐里金城│40000     │000000000000│北檢八十八│
│    │          │街十九之二號    │          │0賴嘉俊     │年偵字第八│
│    │          │                │          │            │七二二號  │
└──┴─────┴────────┴─────┴──────┴─────┘
附表十八：
┌─────┬───────┬────────┬─────────────┐
│  戶名    │    行庫      │     帳號       │         備註欄           │
├─────┼───────┼────────┼─────────────┤
│林雯琪    │三重支局      │存簿1870─201   │三個月一期五千元          │
│          │              │                │賣給癸○○                │
├─────┼───────┼────────┼─────────────┤
│          │郵政劃撥      │存簿1926─0705  │三個月一期五千元          │
│          │              │                │賣給癸○○                │
├─────┼───────┼────────┼─────────────┤
│胡銘珊    │新泰郵局      │存簿238471      │三個月一期五千元          │
│          │              │                │賣給癸○○                │
├─────┼───────┼────────┼─────────────┤
│          │郵政劃撥      │存簿1926─0759  │三個月一期五千元          │
│          │              │                │賣給癸○○                │
├─────┼───────┼────────┼─────────────┤
│高鐘偉    │北市四十二支局│存簿657677      │五千元                    │
│          │              │                │賣給癸○○                │
├─────┼───────┼────────┼─────────────┤
│          │郵政劃撥      │00000000        │五千元                    │
├─────┼───────┼────────┼─────────────┤
│蔡美玲    │泰和郵局      │存簿123151      │五千元                    │
│          │              │                │賣給癸○○                │
├─────┼───────┼────────┼─────────────┤
│          │郵政劃撥      │存簿00000000    │五千元                    │
│          │              │                │賣給癸○○                │
├─────┼───────┼────────┼─────────────┤
│劉元龍    │合作金庫      │活儲553294      │一千元                    │
│          │中和分行      │                │賣給徐國為                │
├─────┼───────┼────────┼─────────────┤
│          │土城農會      │活儲123852─00  │一千元                    │
│          │              │                │賣給徐國為                │
├─────┼───────┼────────┼─────────────┤
│吳主禮    │蘆洲郵局      │儲金531231      │                          │
│          │三支分局      │                │賣給癸○○                │
├─────┼───────┼────────┼─────────────┤
│范陳銀嬌  │郵局          │                │                          │
│          │              │                │賣給癸○○                │
├─────┼───────┼────────┼─────────────┤
│          │劃撥帳號      │                │                          │
│          │              │                │賣給癸○○                │
├─────┼───────┼────────┼─────────────┤
│鄭淑美    │台中郵局      │                │                          │
│          │              │                │賣給癸○○                │
├─────┼───────┼────────┼─────────────┤
│          │中國信託      │                │                          │
│          │              │                │賣給癸○○                │
├─────┼───────┼────────┼─────────────┤
│陳春樹    │板橋郵局      │存簿743784      │                          │
│          │四支分局      │                │賣給癸○○                │
├─────┼───────┼────────┼─────────────┤
│          │郵政劃撥      │存簿00000000    │                          │
│          │              │                │賣給癸○○                │
├─────┼───────┼────────┼─────────────┤
│李兩傳    │板橋郵局      │0743─759       │                          │
│          │四支分局      │                │賣給癸○○                │
├─────┼───────┼────────┼─────────────┤
│          │郵政劃撥      │00000000        │                          │
│          │              │                │賣給癸○○                │
└─────┴───────┴────────┴─────────────┘
附表十九：沒收之物
    １、如附表一所示變造之國民身分證、駕照上換貼被告甲○○、王永為、辛○○、子○○、乙○○、李金龍、黃朝
        盟、巳○○之照片部分。
    ２、偽造如附表一所示被害人之印章各一枚。
    ３、附表二之一所示電信公司之電話、行動電話租用門號申
        請書與同意書上偽造該附表之被害人署押。
    ４、如附表三之一所示之金融機構個人活期儲蓄存款帳戶約
        定書（含金融卡申請書）、印鑑卡、存摺上偽造之署押
        。
    ５、扣案如附表五、七、八、十、十一、十二、十三、十五
        、十六、十七所示之證物。
附表二十：（併案卷）
臺灣士林地方法院檢察署偵查卷宗
八十七年偵字第一一四九九號
八十七年偵字第六六六六號
八十七年他字第二九一號
八十七年他字第四四五號
八十八年偵字第一三○八號
八十八年偵字第一八四九號
八十八年偵字第一八五○號
八十八年偵字第一八五一號
八十八年偵字第一八五二號
八十八年偵字第一八五三號
八十八年偵字第一八五四號
八十八年偵字第一八五五號
八十八年偵字第一八五六號
八十八年偵字第一八五七號
八十八年偵字第一八五八號
八十八年偵字第九七一一號
八十八年他字第四六號
八十九年偵字第一一五二○號
八十九年偵字第一一五二一號
八十九年他字第一七○五號
八十九年偵字第九四一九號
八十九年偵字第一○六六六號
八十九年他字第一五五二號
八十九年他字第一六七六號
臺灣台北地方法院檢察署偵查卷宗
八十七年偵字第一三八一○號
八十七年偵字第一八九四六號
八十七年偵字第一八一七四號
八十七年偵字第二○四九三號
八十七年偵字第二○四九四號
八十七年偵字第二○四九五號
八十七年偵字第二○四九六號
八十七年偵字第二○九三六號
八十七年偵字第一六六九四號
八十七年偵字第一九五七四號
八十七年偵字第一九五一五號
八十七年偵字第一九六四六號
八十七年偵字第二０四九六號
八十七年他字第一一三○號
八十七年他字第一五○七號
八十七年他字第一六五七號
八十八年偵字第一四二三號
八十八年偵字第一四二四號
八十八年偵字第一四二五號
八十八年偵字第一四二六號
八十八年偵字第一四二七號
八十八年偵字第一四二八號
八十八年偵字第一四二九號
八十八年偵字第一四三○號
八十八年偵字第一四三一號
八十八年偵字第一四三二號
八十八年偵字第一五一三號
八十八年偵字第二四二○號
八十八年偵字第二七二三號
八十八年偵字第八二八七號
八十八年偵字第八二八八號
八十八年偵字第八五○五號
八十八年偵字第一一三九九號
八十八年偵字第一五六九二號
八十八年偵字第一五八三二號
八十八年偵字第三一○八號
八十八年偵字第三八七二號
八十八年偵字第八七二二號
八十九年偵字第二一八五九號
八十九年他字第四八二八號
八十九年他字第四八九三號
八十九年他字第四八二○號
八十九年他字第四九一六號
九十年偵字第五八八二號
九十年偵字第五八八四號
九十年偵字第五八八五號
九十年偵字第五八九二號
九十年他字第六五一號
九十年他字第三二二號
九十年他字第三二三號
九十年他字第三二四號
臺灣板橋地方法院檢察署偵查卷宗
八十七年偵字第二三二六二號
八十九年偵字第二一五七九號
九十年偵字第八○一五號
九十年他字第一○○二號
臺灣桃園地方法院檢察署偵查卷宗
八十七年他字第五四一號
八十九年偵字第一七二三三號


司法院資訊處製作；財團法人民間司法改革基金會備份。
